臺灣高等法院刑事判決
109年度上訴字第2229號
上  訴  人  臺灣臺北地方檢察署檢察官
上  訴  人  
即  被  告  顧睿祥（原名顧青松）



選任辯護人  葉慶人律師
            楊偉毓律師
            陳履洋律師
上  訴  人  
即  被  告  廖威勝


選任辯護人  高素真律師
上  訴  人  
即  被  告  孔維崧



選任辯護人  郭登富律師
上  訴  人  
即  被  告  李柏賢


選任辯護人  王文宏律師
被      告  黃盟竣


            蔡子堯


上列上訴人因被告違反組織犯罪防制條例等案件，不服臺灣臺北
地方法院108年度訴字第981號，中華民國109年4月23日第一審判
決（起訴案號：臺灣臺北地方檢察署108年度少連偵字第52號、
第131號、108年度偵字第12016號、第18797號、第19760號；移
送併辦案號：108年度偵字第19932號），提起上訴，本院判決如
下：
    主  文
原判決關於事實欄一、㈠㈡㈢㈣㈤顧睿祥、廖威勝、黃盟竣、孔維崧
、李柏賢、蔡子堯有罪部分暨定應執行刑部分均撤銷。
顧睿祥犯如附表四編號1所示之罪，各處如附表四編號1主文欄所
示之刑。未扣案之犯罪所得新臺幣拾肆萬捌仟玖佰捌拾元沒收，
於全部或一部不能沒收或不宜執行沒收時，追徵其價額。
廖威勝犯如附表四編號2所示之罪，各處如附表四編號2主文欄所
示之刑。應執行有期徒刑壹年拾月。
黃盟竣犯如附表四編號3所示之罪，各處如附表四編號3主文欄所
示之刑。應執行有期徒刑壹年捌月。
孔維崧犯如附表四編號4所示之罪，各處如附表四編號4主文欄所
示之刑。應執行有期徒刑貳年。
李柏賢犯如附表四編號5所示之罪，各處如附表四編號5主文欄所
示之刑。應執行有期徒刑貳年捌月。
蔡子堯犯如附表四編號6所示之罪，各處如附表四編號6主文欄所
示之刑。應執行有期徒刑貳年貳月。扣案之行動電話壹支（含門
號0000000000號SIM卡壹張）沒收。
如附表三「應沒收之印文」欄所示偽造之印文均沒收。
其他上訴駁回。
    事  實
一、顧睿祥（綽號「酷哥」）、廖威勝、孔維崧、蔡子堯於民國
    108年3月間、李柏賢、黃盟竣（其2人所犯參與犯罪組織部
    分，業經法院判處罪刑確定，詳後述不另為免訴之諭知部分
    ）於107年11、12月間加入參與林瑋恩（通訊軟體微信暱稱
    「達隆」，所涉指揮犯罪組織等犯行，由檢察官另案偵辦中
    ）、通訊軟體微信代稱「浩克」、「夾什麼夾」等人所組成
    3人以上以實施詐術為手段，具有持續性及牟利性之結構性
    詐欺犯罪組織（下稱本案詐欺集團），本案詐欺集團分工為
    機房、水房、收水、車手角色，由林瑋恩負責指揮顧睿祥收
    受詐騙款項後，轉匯至大陸地區交予不詳詐騙集團成員，廖
    威勝負責發放車手酬勞，並介紹蔡子堯擔任車手工作，李柏
    賢則擔任車手頭，負責調度、指派車手及收取車手詐騙所得
    ，黃盟竣、孔維崧擔任收取車手詐騙所得款項之收水工作，
    而分別為下列犯行：
  ㈠顧睿祥與黃盟竣、李柏賢、林志昇、蘇子欽、胡順翔（黃盟
    竣、李柏賢、林志昇、蘇子欽、胡順翔此部分所涉加重詐欺
    取財犯行，業經法院判處罪刑確定）、孔維崧（此部分所涉
    加重詐欺取財等犯行，應由檢察官另行偵辦）、林瑋恩、「
    浩克」及本案詐欺集團其他成員等人，共同意圖為自己不法
    之所有，基於三人以上共同冒用公務員名義詐欺取財及行使
    偽造公文書之犯意聯絡，由上開詐欺集團某不詳成員，於10
    8年3月3日中午12時50分許起至同年3月6日下午1時47分許止
    ，以電話聯絡黃素秋，先後冒充「市刑大陳警官」、「臺灣
    臺北地方檢察署梁光宗檢察官」等人名義，向黃素秋佯稱：
    伊利用健保卡詐領保險金涉嫌洗錢案件，需提領帳戶內款項
    交由地檢署監管等語，致黃素秋陷於錯誤，並依詐騙集團指
    示前往附表一編號1、2、3所示地點交付款項，該詐騙集團
    成員即指派蘇子欽、林志昇、胡順翔前往便利商店，接收「
    臺北地檢署監管科收據」、「臺灣臺北地方法院刑事庭分案
    申請書」等偽造公文書傳真，再由林志昇、胡順翔佯裝檢察
    官指派之人，與黃素秋於附表一編號1、2、3所示之時間、
    地點，將偽造之公文書交付黃素秋而行使之，致黃素秋陷於
    錯誤，而交付如附表一編號1、2、3所示之款項，足生損害
    於黃素秋、檢察官梁光宗、書記官潘美靜、臺灣臺北地方法
    院、臺灣臺北地方檢察署對於公文書製作管理之正確性及公
    信力。嗣本案詐欺集團成員指示李柏賢向上開車手收取款項
    後交付黃盟竣，李柏賢復指示孔維崧向林志昇收取附表一編
    號2所示款項，本案詐欺集團成員再指示黃盟竣取得款項後
    交付予顧睿祥。顧睿祥另基於洗錢之犯意，將收受之上開款
    項轉匯至大陸地區交予本案詐欺集團不詳成員，以此方式製
    造金流之斷點，致無法追查前揭犯罪所得去向，而掩飾或隱
    匿詐欺犯罪所得。
  ㈡顧睿祥、黃盟竣、廖威勝、李柏賢、蔡子堯及本案詐欺集團
    其他成員，共同意圖為自己不法之所有，基於三人以上共同
    冒用公務員名義詐欺取財及以不正方法由自動付款設備取得
    他人之物之犯意聯絡，由該集團某不詳成員於附表二編號1 
    所示時間及詐騙方式，致謝瑞珍陷於錯誤，依指示前往附表
    二編號1所示之地點，交付如附表二編號1之提款卡及密碼予
    蔡子堯，蔡子堯即依李柏賢以微信帳號「朱大福」之指示前
    往附表二編號1所示金融機構自動櫃員機，持謝瑞珍之提款
    卡，插入屬於自動付款設備之自動櫃員機、輸入密碼，使自
    動櫃員機辨識系統誤認蔡子堯為有權提款之人，以此不正方
    法自該帳戶接續提領新臺幣（下同）30萬元，並將提領情形
    告知廖威勝後，將該款項交付予李柏賢，再轉交黃盟竣交予
    顧睿祥。李柏賢並交付廖威勝與蔡子堯此次可取得之報酬6%
    予廖威勝，然廖威勝並未將蔡子堯應得之報酬給予蔡子堯，
    而獨自取得該次報酬1萬8,000元。顧睿祥另基於洗錢之犯意
    ，將收受之上開款項轉匯至大陸地區交予本案詐欺集團不詳
    成員，以此方式製造金流之斷點，致無法追查前揭犯罪所得
    去向，而掩飾或隱匿詐欺犯罪所得。 
  ㈢廖威勝、李柏賢均明知甲○○（年籍詳卷，所涉加重詐欺取財
    等非行，由原審法院另行處理）為未滿18歲之少年，廖威勝
    竟仍介紹甲○○加入本案詐欺集團當車手，嗣顧睿祥、黃盟竣
    、李柏賢、廖威勝、少年甲○○及本案詐欺集團其他成員，共
    同意圖為自己不法所有，基於三人以上共同冒用公務員名義
    詐欺取財及以不正方法由自動付款設備取得他人之物之犯意
    聯絡，由該詐騙集團某不詳成員於附表二編號2所示時間及
    詐騙方式，致唐海倫陷於錯誤，依詐騙集團指示將附表二編
    號2所示之提款卡、存摺等擺放於指示地點，並於電話告知
    詐騙集團提款卡密碼，嗣甲○○取得上開提款卡及密碼後，即
    依李柏賢以微信帳號「朱大福」之指示，前往附表二編號2
    所示金融機構自動櫃員機，持唐海倫之提款卡，插入屬於自
    動付款設備之自動櫃員機、輸入密碼，使自動櫃員機辨識系
    統誤認甲○○為有權提款之人，以此不正方法自該帳戶接續提
    領21萬3,000元後，將該款項攜至新北市○○區○○路0段000號
    「正發當鋪」內，交予黃盟竣，黃盟竣再轉交予顧睿祥。李
    柏賢另與廖威勝結算甲○○擔任車手之報酬1萬2,780元，廖威
    勝則預先扣抵甲○○所積欠之債務，給予甲○○報酬3,000元後
    ，取得其餘之報酬9,780元。顧睿祥另基於洗錢之犯意，將
    收受之上開款項轉匯至大陸地區交予本案詐欺集團不詳成員
    ，以此方式製造金流之斷點，致無法追查前揭犯罪所得去向
    ，而掩飾或隱匿詐欺犯罪所得。
  ㈣李柏賢明知甲○○為未滿18歲之少年，竟仍與孔維崧、蔡子堯
    、甲○○及本案詐欺集團其他成員，共同意圖為自己不法所有
    ，基於三人以上共同冒用公務員名義詐欺取財、行使偽造公
    文書及以不正方法由自動付款設備取得他人之物之犯意聯絡
    ，由本案詐欺集團不詳成員於附表二編號3所示時間及詐騙
    方式，致李淑雯陷於錯誤，依指示於108年4月2日下午3時許
    ，在桃園市○○區○○○路00巷0弄0號前，將附表二編號3所示之
    提款卡及密碼交予蔡子堯，而蔡子堯則交付附表三編號1、2
    所示「台灣台北地檢署監管科收據」之偽造公文書予李淑雯
    而行使之。嗣蔡子堯取得上開提款卡及密碼後，即依李柏賢
    以微信帳號「朱大福」之指示，與甲○○共同前往附表二編號
    3所示金融機構自動櫃員機，由甲○○把風，蔡子堯則持李淑
    雯之提款卡，插入屬於自動付款設備之自動櫃員機、輸入密
    碼，使自動櫃員機辨識系統誤認蔡子堯為有權提款之人，以
    此不正方法自該帳戶接續提領138萬7,000 元後，將該款項
    交付予孔維崧，再轉交給李柏賢。李柏賢另基於洗錢之犯意
    ，將收受之上開款項交至上址「正發當鋪」內，由本案詐欺
    集團不詳成員至該處拿取，以此方式製造金流之斷點，致無
    法追查前揭犯罪所得去向，而掩飾或隱匿詐欺犯罪所得。
  ㈤李柏賢、孔維崧、蔡子堯及本案詐欺集團其他成員，共同意
    圖為自己不法所有，基於三人以上共同冒用公務員名義詐欺
    取財之犯意聯絡，由該詐欺集團某不詳成員於附表二編號4 
    所示時間及詐騙方式，致周秀琴陷於錯誤，依指示在臺北市
    ○○區○○○路0段000巷00弄0號（起訴書誤載為臺北市○○區○○路
    0段000號，應予更正）前，將現金52萬元交付予蔡子堯，蔡
    子堯取得上開款項後轉交予孔維崧，再轉交給李柏賢。李柏
    賢另基於洗錢之犯意，將收受之上開款項交至上址「正發當
    鋪」內，由本案詐欺集團不詳成員至該處拿取，以此方式製
    造金流之斷點，致無法追查前揭犯罪所得去向，而掩飾或隱
    匿詐欺犯罪所得。
  ㈥顧睿祥於108年4月10日某時得知有其他車手可能供出蔡子堯
    擔任本案詐欺集團車手之消息，為免蔡子堯遭警方查緝到案
    ，竟基於藏匿人犯之犯意，先指示蔡子堯將其手機內000000
    0000門號之SIM卡拔除，並收取斯時蔡子堯持有之李淑雯台
    新銀行提款卡，再安排蔡子堯前往雲林縣○○鄉○○路00號「吳
    小飛」住處躲避而藏匿之。
二、案經黃素秋、謝瑞珍、李淑雯、周秀琴訴由臺北市政府警察
    局文山第二分局、桃園市政府警察局龜山分局分別報告臺灣
    臺北地方檢察署檢察官偵查起訴。
    理  由
甲、有罪部分：
壹、證據能力之認定部分：
一、關於違反組織犯罪防制條例之供述證據部分：
　　按組織犯罪防制條例第12條第1項中段規定：「訊問證人之
    筆錄，以在檢察官或法官面前作成，並經踐行刑事訴訟法所
    定訊問證人之程序者為限，始得採為證據」，係以立法排除
    被告以外之人於警詢或檢察事務官調查中所為之陳述，得適
    用刑事訴訟法第159條之2、第159條之3及第159條之5之規定
    ，是證人於警詢時之陳述，於違反組織犯罪防制條例案件，
    即絕對不具有證據能力，自不得採為判決基礎。又上開組織
    犯罪防制條例第12條第1項規定，係排除一般證人於警詢陳
    述之證據能力之特別規定，然被告於警詢之陳述，對被告本
    身而言，則不在排除之列，至於共犯被告於偵查中以被告身
    分之陳述，仍應類推適用上開，定其得否為證據（最高法院
    102年度台上字第2653號、107年度台上字第3589號判決意旨
    參照）。查證人即告訴人黃素秋、謝瑞珍、唐海倫、李淑雯
    、周秀琴、證人即共犯甲○○、胡順翔、林志昇、證人李俊杰
    、蕭添財、鄭文山，與被告6人於警詢及偵查中以被告身分
    所為之陳述，均屬被告顧睿祥、廖威勝、孔維崧、蔡子堯以
    外之人於審判外之陳述，依前揭規定及說明，於違反組織犯
    罪防制條例之罪名，即絕對不具證據能力，不得採為判決基
    礎（然就加重詐欺取財、行使偽造公文書、以不正方法由自
    動付款設備取得他人之物及洗錢罪名則不受此限制）。又被
    告於警詢時之陳述，對於被告自己而言，則屬被告之供述，
    為法定證據方法之一，自不在組織犯罪防制條例第12條第1
    項規定之排除之列，除有不得作為證據之例外，自可在有補
    強證據之情況下，作為證明被告自己犯罪之證據。
二、關於三人以上共同冒用公務員名義詐欺取財、行使偽造公文
    書、以不正方法由自動付款設備取得他人之物及洗錢之供述
    證據部分：
    按上開組織犯罪防制條例第12條第1項中段規定，係以犯罪
    組織成員犯該條例之罪者，始足語焉，至於所犯該條例以外
    之罪，其被告以外之人所為之陳述，自仍應依刑事訴訟法相
    關規定，定其得否為證據，最高法院103年度台上字第2915
    號判決意旨參照。又被告以外之人於審判外之言詞或書面陳
    述，除法律有規定者外，不得作為證據，刑事訴訟法第159
    條第1項固定有明文。惟被告以外之人於審判外之陳述，雖
    不符同法第159條之1至同條之4之規定，而經當事人於審判
    程序同意作為證據，法院審酌該言詞或書面陳述作成時之情
    況，認為適當者，亦得為證據；又當事人、代理人或辯護人
    於法院調查證據時，知有第159條第1項不得為證據之情形，
    而未於言詞辯論終結前聲明異議者，視為有前項之同意，同
    法第159條之5第1項、第2項亦有明文規定。經查，本判決下
    列所引用之被告以外之人於審判外之陳述，因檢察官、被告
    6人及辯護人對各該證據方法之證據能力，迄至言詞辯論終
    結前均未聲明異議，而本院審酌上開傳聞證據製作時之情況
    ，尚無違法不當及證明力明顯過低之瑕疵，亦認以之作為證
    據要屬適當，爰依刑事訴訟法第159條之5之規定，認均有證
    據能力。
三、本判決所引用之其餘非供述證據，並無證據顯示係公務員違
    背法定程序所取得，亦無顯不可信之情況，且經本院於審理
    期日逐一提示而為合法調查，自均得作為本案認定犯罪事實
    之證據。
貳、認定被告犯罪事實所憑之證據及理由：
一、被告廖威勝、黃盟竣、孔維崧、李柏賢及蔡子堯部分：
　㈠關於加重詐欺取財、行使偽造公文書、以不正方法由自動付
    款設備取得他人之物及洗錢部分：
  ⒈訊據被告廖威勝、黃盟竣、孔維崧、李柏賢及蔡子堯對於上
    開加重詐欺取財、行使偽造公文書及以不正方法由自動付款
    設備取得他人之物犯行均坦白承認（見本院卷一第295、350
    頁、卷二第54、96、159、284至292頁），核與證人即告訴
    人謝瑞珍、唐海倫、李淑雯及周秀琴分別於警詢及偵查中之
    證述情節相符（見少連偵字第52號卷㈠第95至99、139至147
    、489至491頁、卷㈡第5至8頁；偵字第12016號卷第17至21、
    103至105頁），並經證人即共犯甲○○於偵查中及原審審理時
    證述在卷（見少連偵字第52號卷㈠第181至187頁、原審卷㈡第
    13至18、23、26頁），復有告訴人謝瑞珍之反詐騙案件紀錄
    表、報案三聯單、郵局帳號00000000000000號、彰化銀行帳
    號000000000000000號帳戶交易明細影本、手機畫面翻拍照
    片（見偵字第22892號卷第41至47頁)、告訴人唐海倫之反詐
    騙諮詢專線紀錄表、報案三聯單、華南銀行000-00-000000-
    0號帳戶封面及交易明細表影本、玉山銀行0000-000-000000
    號帳戶封面及交易明細表影本、監視器翻拍照片（見少他字
    第10號卷第131至133頁、第137、39、41頁、第21至35頁）
    、告訴人李淑雯之台北富邦銀行帳號000000000000號帳戶封
    面及交易明細表影本、國泰世華銀行大同分行帳號00000000
    0000號帳戶封面及交易明細表影本、108年4月2日監視器畫
    面擷圖、108年4月2日台灣台北地檢署監管科收據、通話紀
    錄翻拍照片（見偵字第12016號卷第23至25、29至31、33至3
    9、41至47、55至61頁）、告訴人周秀琴之報案三聯單、反
    詐騙報案紀錄、文山武功郵局帳號00000000000000號帳戶交
    易明細等件（見少連偵字第52號卷㈡第15、19、21至23頁）
    在卷可稽，及被告蔡子堯所有供其犯罪所用之行動電話1支
    （含門號0000000000號SIM卡1張）扣案可佐，足認被告廖威
    勝、黃盟竣、孔維崧、李柏賢及蔡子堯上開任意性自白，核
    與事實相符，堪以採取。
　⒉被告李柏賢就事實欄一、㈣㈤部分雖矢口否認涉有洗錢犯行，
    惟按洗錢防制法業於105年12月28日修正公布，並於106 年6
    月28日生效施行。依修正後即現行洗錢防制法第2條第2款、
    第3條第2款規定，掩飾或隱匿刑法第339條犯罪所得之本質
    、來源、去向、所在、所有權、處分權或其他權益者，即構
    成洗錢行為。是依修正後洗錢防制法，掩飾刑法第339 條詐
    欺取財犯罪所得去向、所在之行為，亦可構成洗錢罪。參諸
    洗錢防制法第2條修正之立法理由，可知本次修正洗錢行為
    之定義，係因修正前條文對洗錢行為之定義範圍過窄，對於
    洗錢行為之防制與處罰難以有效達成，為擴大洗錢行為之定
    義，以含括洗錢之各階段行為。又洗錢之前置犯罪完成，取
    得財產後所為隱匿或掩飾該財產的真實性質、來源、所在地
    、處置、轉移、相關的權利或所有權之行為，固為典型洗錢
    行為無疑，然於犯罪人為前置犯罪時，即提供帳戶供犯罪人
    作為取得犯罪所得之人頭帳戶，或於其後交付犯罪所得款項
    製造金流斷點，致無法查得犯罪所得流向等，均會產生掩飾
    或隱匿該犯罪不法所得真正去向之洗錢效果。亦即，從犯罪
    者之角度觀察，犯罪行為人為避免犯行遭查獲，會盡全力滅
    證，但對於犯罪之成果即犯罪所得，反而會盡全力維護，顯
    見洗錢犯罪本質上本無從確知犯罪行為之存在，僅為合理限
    制洗錢犯罪之處罰，乃以不法金流與特定犯罪有連結為必要
    。是以，依犯罪行為人取得該不法金流之方式，已明顯與洗
    錢防制規定相悖，有意規避洗錢防制規定，為落實洗錢防制
    ，避免不法金流流動，自不以提供帳戶為限，亦包括取得款
    項後，將款項交予犯罪組織之其他成員，致無法或難以追查
    犯罪所得去向之洗錢結果。本次修法既於立法理由中明示掩
    飾不法所得去向之行為亦構成洗錢，則以匯款或交付現金等
    方式，致產生掩飾或隱匿不法犯罪所得真正去向之行為，亦
    屬洗錢防制法第14條第1項所規範之洗錢類型（最高法院108
    年台上字第1744號判決意旨參照）。查被告李柏賢參與本案
    詐欺集團，收受如事實欄一、㈣㈤所示由被告孔維崧自各該提
    款車手收取之詐騙款項，再依本案詐欺集團成員指示將款項
    交至上址「正發當鋪」內，由本案詐欺集團不詳成員至該處
    拿取，目的顯在藉此製造金流斷點，使偵查機關難以追查帳
    戶金流，以達掩飾詐欺犯罪所得之本質及去向，依上開說明
    ，自屬洗錢防制法所規範之洗錢行為。
  ㈡關於被告廖威勝、孔維崧及蔡子堯參與犯罪組織部分：
    訊據被告廖威勝、孔維崧及蔡子堯對於前揭參與犯罪組織之
    事實均坦承不諱（見本院卷一第350頁、卷二第54、96、284
    至285頁），參諸被告廖威勝、孔維崧及蔡子堯分別於108年
    3月間加入本案詐欺集團，被告廖威勝負責發放車手酬勞，
    並介紹被告蔡子堯擔任車手工作，被告孔維崧擔任收取車手
    詐騙所得款項之收水工作，而負責與被告廖威勝、孔維崧及
    蔡子堯聯繫者為微信通訊軟體暱稱「朱大福」之被告李柏賢
    ，被告廖威勝、孔維崧及蔡子堯取得詐欺款項後交付對象為
    被告李柏賢，而被告李柏賢係自107年11、12月間加入本案
    詐欺集團，亦據其供明在卷，可知本案詐欺集團從被告廖威
    勝、孔維崧及蔡子堯加入時起已持續存在，且犯罪手法規律
    一致、分工嚴謹、層級分明，處處設有斷點以避偵查，又可
    互相支援調度，並按一定比例朋分贓款，堪認本案詐欺集團
    為一持續存在之組織，顯非為立即實施犯罪而隨意組成。復
    參以卷附通話紀錄照片（見偵字第12016號卷第29至31頁；
    偵字第22892號卷第47頁），亦見被告廖威勝、孔維崧及蔡
    子堯所參與之團體，其成員均係以詐騙他人金錢獲取不法所
    得為目的，且各成員間分別負責以電話對被害人直接實施詐
    騙、指派工作、出面向被害人取款及提領詐欺款項、收取並
    轉交交詐欺款項等項工作。職是，被告廖威勝、孔維崧及蔡
    子堯所參與者，係透過縝密之計畫與分工，成員彼此相互配
    合，由多數人所組成之於一定期間內存續以實施詐欺為手段
    而牟利之具有完善結構之組織，其屬三人以上，以實施詐術
    為手段，所組成之具有持續性及牟利性之有結構性組織之犯
    罪組織之事實，亦堪認定。稽此，被告廖威勝、孔維崧及蔡
    子堯此部分任意性之自白，確與事實相符，可以採信。
二、被告顧睿祥部分：
    訊據被告顧睿祥固坦承有收取黃盟竣所轉交如附表一編號 3
    、附表二編號1、2所示款項後，轉匯至大陸地區交予不詳之
    人，且有於事實欄一、㈥所示時間安排蔡子堯前往雲林縣○○
    鄉○○路00號處藏匿等事實，而對此部分洗錢及藏匿人犯等犯
    行坦認不諱，惟矢口否認有何參與犯罪組織、加重詐欺取財
    、行使偽造公文書及以不正方法由自動付款設備取得他人之
    物等犯行，辯稱：我沒有參與詐欺集團，只有幫忙匯款到大
    陸，但我不清楚黃盟竣交付的款項是詐騙款等語。辯護人則
    辯以：證人黃盟竣於原審已證稱在108年3月4日、5日沒有交
    錢給被告顧睿祥，依照卷內證據無法證明證人黃盟竣該2日
    之交款對象係被告顧睿祥，就附表一編號3及附表二編號1、
    2部分，證人黃盟竣於原審審理時亦證稱並未告知被告顧睿
    祥其所交付款項之來源等語。經查：
　㈠關於加重詐欺取財、行使偽造公文書、以不正方法由自動付
    款設備取得他人之物及洗錢部分：
  ⒈告訴人謝瑞珍、唐海倫於附表二編號1、2所示之時、地，遭
    本案詐欺集團成員以附表二編號1、2所示之方式詐騙，因而
    分別交付如附表二編號1、2所示帳戶之提款卡及密碼與被告
    蔡子堯、共犯甲○○，而經該2人分別提領如附表二編號1、2
    所示款項交與被告黃盟竣等事實，業經本院認定如前；又告
    訴人黃素秋於附表一所示之時、地，遭本案詐欺集團成員以
    附表一所示之方式詐騙，告訴人黃素秋因而交付如附表一所
    示款項予車手即共犯林志昇、胡順翔，嗣被告李柏賢依本案
    詐欺集團成員指示向車手收取上開款項，再轉交被告黃盟竣
    等事實，業據證人告訴人黃素秋於警詢時、證人即共同被告
    黃盟竣、李柏賢於原審審理時證述在卷（見少連偵字第52號
    卷㈠第311至313、315至316、319至320頁；原審卷㈠第416至4
    17頁、卷㈡第28頁），並有告訴人黃素秋之反詐騙案件紀錄
    表、報案三聯單、中國信託商業銀行帳號000000000000號帳
    戶封面及交易明細表影本、合作金庫銀行帳號000000000000
    0號帳戶封面及交易明細表影本、中國人壽保險股份有限公
    司保單借款文件通知書、108年3月6日臺北地檢署監管科收
    據、面交詐欺影像等件在卷可稽（見少連偵字第52號卷㈠第2
    93、301至307、331至332、325、333至335、337至339、341
    至343頁），上開事實自堪認定。
　⒉被告顧睿祥於本院審理時已坦承確有收取被告黃盟竣所轉交
    如附表一編號3、附表二編號1、2所示款項後，轉匯至大陸
    地區交予不詳之人等情，而證人即同案被告黃盟竣於偵查中
    亦證稱：林瑋恩指示我去跟李柏賢收錢，再把錢交給「酷哥
    」，林瑋恩有跟我說錢就是找「阿酷」把臺幣換成人民幣匯
    到大陸，「阿酷」就是顧睿祥，我都叫他「酷哥」，108 年
    3月5日有收受下游車手交付的詐騙款項174萬元，是李柏賢
    交給我的，我只知道我跟李柏賢收的錢是交給顧睿祥，當天
    的通聯基地台出現在德寶車行附近，是去交詐騙所得贓款給
    顧睿祥，108年3月6日我收到胡順翔交付的詐騙款項23萬元
    ，之後把錢拿到德寶車行交給顧睿祥等語（見偵字第18797
    號卷㈠第53至58頁），於原審審理時亦證述：有關黃素秋遭
    詐騙的案件中，我擔任收水的角色，錢都是李柏賢交給我的
    ，我交給顧睿祥，因為大陸那邊指示我，在108年3月5日有
    交付被害人黃素秋的120萬元跟54萬元給顧睿祥，108年3月6
    日也有交錢給顧睿祥等語（見原審卷㈠第417、420、426頁）
    ，參以被告顧睿祥於原審審理時亦自承：我是位於新北市○○
    區○○路000號經營買賣中古車之「德寶國際車業」之負責人
    ，有透過黃盟竣認識林瑋恩，林瑋恩有錢要匯到大陸去，黃
    盟竣知道我有代墊貨款的管道，林瑋恩希望我幫他把錢換到
    大陸去，就是我請大陸朋友把人民幣交給林瑋恩，我再把等
    值的臺幣交給派過來跟我收錢的人，有時提供臺幣帳戶給我
    ，我直接把新臺幣存到帳戶中等語（見原審卷㈠第70頁），
    核與證人黃盟竣上開證稱：林瑋恩指示其收取詐騙款項後，
    交予顧睿祥，將款項轉至大陸等節相符。且細繹證人黃盟竣
    上開證述內容，就如何分工及上交款項等重要之情節，事理
    連貫，而無齟齬之處，又證人黃盟竣就其所涉本案犯罪事實
    於原審審理時已坦承不諱，是倘非實情如此，殊難想像證人
    黃盟竣並無因此可獲取較輕刑責之可能，竟為要誣陷被告顧
    睿祥犯罪，而羅織出與一般實務上常見詐欺集團犯罪刻意製
    造斷點，使犯罪偵查難以追查真正上手等作業模式之相同說
    法，足徵證人黃盟竣上開所證並非憑空捏造，或故為不實之
    證述內容甚明。綜合上開事證，證人黃盟竣所證述之上開情
    節，信而有徵，堪以採信。是綜上各情，足見被告顧睿祥確
    有為附表一、附表二編號1、2所示，擔任收取同案被告黃盟
    竣交付之詐欺款項，並將款項轉匯至大陸地區之收水者之事
    實，堪以認定。
　⒊被告顧睿祥雖辯稱未向黃盟竣收取如附表一編號1、2所示之
    款項等語，而證人黃盟竣於原審審理時亦證稱108年3月4 日
    、5日沒有交錢給顧睿祥等語（見原審卷㈠第420頁）。惟查
    ，本案經員警提示證人黃盟竣與林瑋恩之微信對話紀錄擷圖
    ，證人黃盟竣於警詢時證稱：其中3月5日下午12時9分對話
    紀錄中對方所傳0000000－000000－00000－00000－000000＝6860
    00，是對方在算3月4日、5日之帳目，其中3月5日下午12時1
    4分我回「好了，算好了686000＋200000＝886000」，對方回
    「對，目前，然後你那啊酷數字確定好跟我說」，林瑋恩的
    意思是要我將錢給阿酷，讓他去換成人民幣後，交給大陸的
    水房等語（見少連偵字第52號卷㈡第47頁），可知證人黃盟
    竣與林瑋恩於該日係討論108年3月4日、5日應回帳之款項，
    該款項金額且高於附表一編號3所示被告顧睿祥已坦認收取
    之23萬元，足證證人黃盟竣確有將108年3月4日、5日向車手
    收取之詐騙款項交與被告顧睿祥。且參諸證人黃盟竣於警詢
    時並未指認「酷哥」之真實姓名，又於偵查中陳稱：我在停
    止羈押後於5月中旬期間還有到過德寶車行找顧睿祥，我想
    解釋我並沒有在警詢筆錄指認他的真實姓名及交款地點，希
    望他能不要誤會我，但他當時即說他有看過筆錄內容，且交
    待我不要點（指認）他出來，他說我有講到「酷哥」的名字
    ，我跟他解釋我只有講到「酷哥」但沒講到他的名字等語（
    見偵字第18797號卷㈡第110頁、第124至125頁），可知證人
    黃盟竣為迴護被告顧睿祥而於警詢時未指明其真實姓名及交
    款地點，且於停止羈押後仍對於被告顧睿祥有所忌憚，故特
    意向其解釋前情，綜上堪信證人黃盟竣上開於原審審理時證
    稱108年3月4日、5日沒有交錢給顧睿祥等語，應係迴護被告
    顧睿祥之詞，自無從採信，而無足為有利於被告顧睿祥之認
    定。
  ⒋被告顧睿祥雖又辯稱不知道收受金錢為詐欺款項等語。惟查
    ，參諸被告顧睿祥於原審審理時自承：我在卷證裡面看到林
    達隆的名字，我才知道林瑋恩就是「林達隆」，我只知道這
    個名字，因為他是黃盟竣的小學同學，黃盟竣有跟我提過，
    而我是透過一個叫「小飛」的朋友認識黃盟竣，今年過年後
    才透過黃盟竣認識林瑋恩等語（見原審卷㈠第69頁），足見
    被告顧睿祥與林瑋恩並不熟識，更無何特殊交情可言。然被
    告顧睿祥於原審審理時又供稱：黃盟竣說「林達隆」有錢需
    要匯到大陸去，他知道我和我老婆都有經營網拍生意，加上
    我的中古車行常需向大陸購買零件，所以大陸那邊有認識的
    廠商，朋友會先幫我代墊貨款，黃盟竣知道我有代墊貨款的
    管道，所以林瑋恩那邊的錢希望我幫他換到大陸等語（見原
    審卷㈠第70頁）。可知被告顧睿祥乃透過被告黃盟竣介紹始
    認識林瑋恩，其與林瑋恩之間並無密切親誼關係或信任基礎
    ，倘林瑋恩於大陸地區有生活費用之需求，大可自行使用金
    融機構帳戶或委請家屬以其他合法方式取得款項，何須迂迴
    透過毫無交情之被告顧睿祥以地下匯兌方式為其辦理。再者
    ，若非林瑋恩與被告顧睿祥有共同利害關係之信任基礎，豈
    有可能將巨額之詐騙款項，委託被告顧睿祥以地下匯兌方式
    轉至大陸地區，再參酌被告顧睿祥為德寶車行負責人並從事
    車輛買賣，其所經營事業曾高達1,000至2,000萬元等情，據
    其於原審審理時陳明在卷（見原審卷㈡第232 頁），顯為從
    事商業交易頻繁且具有相當社會經驗之人，倘非有利可圖，
    被告顧睿祥豈有可能於短時間密集收取被告黃盟竣交付之來
    源不明現金，而毫無懷疑並詢問，並甘冒觸犯洗錢罪或銀行
    法等刑事風險，屢次為林瑋恩將款項轉匯至大陸地區，是綜
    合證人黃盟竣前揭證述及上開各情，被告顧睿祥確有參與本
    案犯行，已足認定。被告顧睿祥及辯護人上開所辯，顯係臨
    訟卸責之詞，無從採信。
  ㈡關於參與犯罪組織部分：
　  被告顧睿祥雖辯稱：我沒有參與詐騙集團等語，惟按組織犯
    罪防制條例第2條於106年4月19日修正公布，並依同條例第1
    9條規定，自公布日生效，該條例第2條原規定：「本條例所
    稱犯罪組織，係指3人以上，有內部管理結構，以犯罪為宗
    旨或以其成員從事犯罪活動，具有集團性、常習性及脅迫性
    或暴力性之組織」，於106年4月19日修正為：「本條例所稱
    犯罪組織，指3人以上，以實施強暴、脅迫、詐術、恐嚇為
    手段或最重本刑逾5年有期徒刑之刑之罪，所組成具有持續
    性及牟利性之有結構性組織。前項有結構性組織，指非為立
    即實施犯罪而隨意組成，不以具有名稱、規約、儀式、固定
    處所、成員持續參與或分工明確為必要」，復於107年1月3
    日將該條例第2條第1項內文中「具有持續性『及』牟利性之有
    結構性組織」，修正為「具有持續性『或』牟利性之有結構性
    組織」，是107年1月3日修正後之犯罪組織不以脅迫性或暴
    力性之犯罪活動為限，凡以實施強暴、脅迫、詐術、恐嚇為
    手段，或最重本刑逾5年有期徒刑之刑之罪，所組成具有持
    續性或牟利性之有結構性組織均屬之。據前述可知，本案被
    告顧睿祥自108年3月間加入本案詐欺集團，負責收受詐騙款
    項後，轉匯至大陸地區交予不詳詐騙集團成員，而被告顧睿
    祥為本案詐欺集團之一員，且本案詐欺集團為藉由招募集團
    成員，以不同話務人員之角色分工持續撥打電話搭配話術作
    為實施詐術之手段，向如附表所示被害人行騙，以獲取金錢
    或其他物質利益而一致行動之集團，自須投入相當之時間與
    資金等成本，而非隨意組成立即實施犯罪，則由本案詐欺集
    團之內部分工結構、成員組織等，堪認本案詐欺集團具有一
    定之時間上持續性及牟利性，自屬前開修正後組織犯罪防制
    條例第2條所稱3人以上，以實施詐術為手段，所組成具有持
    續性、牟利性之有結構性組織，應堪認定。　　　
　㈢關於藏匿人犯部分（即事實欄一、㈥部分）：
　　訊據被告顧睿祥對此部分藏匿人犯之事實坦承不諱（見本院
    卷二第292頁），核與證人即同案被告蔡子堯於原審之證述
    情節相符（見原審卷㈡第43頁）。稽此，被告顧睿祥此部分
    任意性之自白，確與事實相符，可以採信。
三、綜上所述，本案事證明確，被告顧睿祥、廖威勝、黃盟竣、
    孔維崧、李柏賢及蔡子堯之犯行，均堪以認定，應依法論科
    。
參、新舊法之比較:　　
    被告顧睿祥如事實欄一、㈥所示行為後，刑法第164條業於10
    8年12月25日修正公布，自108年12月27日起生效施行，惟此
    次修正，僅係將相關刑法分則條文中之罰金刑，依原刑法施
    行法第1條之1第2項規定之罰金刑提高標準，加以換算後明
    定於刑法，僅係條文體例及文字之調整，就刑罰罰則實質上
    並未予修正，非屬法律之變更，自無刑法第2條第1項之適用
    ，應依一般法律適用原則，逕行適用裁判時法即修正後之法
    律處斷。
肆、論罪部分：　　
一、按刑法上偽造文書罪，係著重於保護公共信用之法益，即使
    該偽造文書所載名義製作人實無其人，而社會上一般人仍有
    誤信其為真正文書之危險，仍難阻卻犯罪之成立（最高法院
    54年台上字第1404號判例意旨參照）；再刑法上所稱之「公
    文書」，係指公務員職務上製作之文書，與其上有無使用「
    公印」無涉；若由形式上觀察，文書之製作人為公務員，且
    文書之內容係就公務員職務上之事項所製作，即令該偽造之
    公文書上所載製作名義機關不存在，或該文書所載之內容並
    非該管公務員職務上所管轄，然社會上一般人既無法辨識而
    仍有誤信為真正之危險，仍難謂非公文書。經查，本案偽造
    之「臺北地檢署監管科收據」、「臺灣臺北地方法院刑事庭
    分案申請書」「台灣台北地檢署監管科收據」，實際上雖無
    相同名稱之真正公文書存在，然該文書形式上已表明以臺灣
    臺北地方檢察署、臺灣臺北地方法院之國家機關名義製作，
    內容又係表彰與司法案件有關事項，自具表彰政府機關公務
    員本於職務而製作，足令社會上一般大眾有無法辨識而誤信
    該文書係公務員職務上所製作之真正文書之危險，依上開說
    明，堪認上開文書屬偽造之公文書無訛。
二、次按刑法第218條所稱之公印，係指由政府依印信條例相關
    規定製發之印信，用以表示公署或公務員之資格，即俗稱之
    大印及小官章而言（最高法院69年台上字第693號判例意旨
    參照），又與我國公務機關全銜不符之印文，難認為公印文
    （最高法院69年台上字第1676號判例意旨、84年度台上字第
    6118號判決、97年度台非字第328號判決意旨參照）。查如
    附表三所示之「臺灣臺北地方法院檢察署印」印文，為法院
    組織法107年5月8日修正前我國檢察機關之正確全銜，依外
    觀觀察合於印信條例之印，自屬偽造公印文。至如附表三所
    示之「檢察官吳文正」印文，均非印信條例規定所製發印信
    之印文，僅屬偽造普通印文。
三、再按共同正犯之成立，只須具有犯意之聯絡與行為之分擔，
    既不問犯罪動機起於何人，亦不必每一階段犯行，均經參與
    ，且意思之聯絡不限於事前有協議，即僅於行為當時有共同
    犯意之聯絡者，亦屬之。其表示之方法，亦不以明示通謀為
    必要，即相互間有默示之合致，亦無不可。而共同實施犯罪
    行為之人，在合同意思範圍以內，各自分擔犯罪行為之一部
    ，相互利用他人之行為，以達其犯罪目的者，即應對全部所
    發生之結果，共同負責，是共同正犯在犯意聯絡範圍內之行
    為，應同負全部責任。共同正犯之意思聯絡，原不以數人間
    直接發生者為限，即有間接之聯絡者，亦包括在內。如甲分
    別邀約乙、丙犯罪，雖乙、丙間彼此並無直接之聯絡，亦無
    礙於其為共同正犯之成立（最高法院34年上字第862號、73
    年台上字第2364號、28年上字第3110號、77年台上字第2135
    號判例意旨參照）。依前揭各項事證及說明，顯見本案詐欺
    集團於詐欺犯行之分工上極為精細，分別有實施詐術之機房
    人員、指示車手之人員、拿取受騙財物之車手人員、向車手
    人員收取詐騙所得之收水人員等各分層成員，以遂行本件犯
    行而牟取不法所得，集團成員間固未必彼此有所認識或清楚
    知悉他人所分擔之犯罪分工內容，然此一間接聯絡犯罪之態
    樣，正係具備一定規模犯罪所衍生之細密分工模式，參與犯
    罪者透過相互利用彼此之犯罪角色分工，而形成一個共同犯
    罪之整體以利犯罪牟財。職是之故，被告顧睿祥、廖威勝、
    黃盟竣、孔維崧、李柏賢及蔡子堯既對參與詐欺集團而遂行
    詐欺犯行有所認知，堪認其對集團成員彼此間係透過分工合
    作、互相支援以完成詐欺取財之犯罪行為一節當亦有所預見
    ，則其既係以自己共同犯罪之意思，相互支援及分工合作，
    以達上揭犯罪之目的，自應就所參與犯罪之全部犯罪結果共
    同負責，而應論以共同正犯，其理至明。至被告顧睿祥、廖
    威勝、黃盟竣、孔維崧、李柏賢及蔡子堯縱使未與集團所有
    成員謀面或直接聯繫，亦未明確知悉集團內所有成員身分及
    所在，彼此互不認識，亦不過係詐欺集團細密分工模式下之
    當然結果，自無礙於被告顧睿祥、廖威勝、黃盟竣、孔維崧
    、李柏賢及蔡子堯仍屬共同正犯之認定。
四、核被告所為：
  ㈠核被告顧睿祥就事實欄一、㈠所為，係犯刑法第339條之4 第1
    項第1款、第2款之三人以上共同冒用公務員名義詐欺取財罪
    、同法第216條、第211條之行使偽造公文書罪、組織犯罪防
    制條例第3條第1項後段之參與犯罪組織罪及洗錢防制法第14
    條第1項之洗錢罪；就事實欄一、㈡㈢所為，均係犯刑法第339
    條之4第1項第1款、第2款之三人以上共同冒用公務員名義詐
    欺取財罪、同法第339條之2第1項以不正方法由自動付款設
    備取得他人之物罪及洗錢防制法第14條第1項之洗錢罪；就
    事實欄一、㈥所為，係犯刑法第164條第1項之藏匿人犯罪。
  ㈡核被告廖威勝就事實欄一、㈡所為，係犯刑法第339條之4 第1
    項第1款、第2款之三人以上共同冒用公務員名義詐欺取財罪
    、同法第339條之2第1項以不正方法由自動付款設備取得他
    人之物罪、組織犯罪防制條例第3條第1項後段之參與犯罪組
    織罪；就事實欄一、㈢所為，係犯兒童及少年福利與權益保
    障法第112條第1項、刑法第339條之4第1項第1款、第2 款之
    成年人與少年犯三人以上共同冒用公務員名義詐欺取財罪及
    同法第339條之2第1項之以不正方法由自動付款設備取得他
    人之物罪。
  ㈢核被告黃盟竣就事實欄一、㈡㈢所為，均係犯刑法第339條之4
    第1項第1款、第2款之三人以上共同冒用公務員名義詐欺取
    財罪及同法第339條之2第1項以不正方法由自動付款設備取
    得他人之物罪。
  ㈣核被告孔維崧就事實一、㈣所為，係犯刑法第339條之4第1 項
    第1款、第2款之三人以上共同冒用公務員名義詐欺取財罪、
    同法第216條、第211條之行使偽造公文書罪、同法第339條
    之2第1項以不正方法由自動付款設備取得他人之物罪及組織
    犯罪防制條例第3條第1項後段之參與犯罪組織罪；就事實欄
    一、㈤所為，係犯刑法第339條之4第1項第1款、第2款之三人
    以上共同冒用公務員名義詐欺取財罪。
  ㈤核被告李柏賢就事實欄一、㈡所為，係犯刑法第339條之4 第1
    項第1款、第2款之三人以上共同冒用公務員名義詐欺取財罪
    及同法第339條之2第1項以不正方法由自動付款設備取得他
    人之物罪；就事實欄一、㈢所為，係犯兒童及少年福利與權
    益保障法第112條第1項、刑法第339條之4第1項第1 款、第2
    款之成年人與少年犯三人以上共同冒用公務員名義詐欺取財
    罪及同法第339條之2第1項之以不正方法由自動付款設備取
    得他人之物罪；就事實一、㈣所為，係犯兒童及少年福利與
    權益保障法第112條第1項、刑法第339條之4第1項第1款、第
    2款之成年人與少年犯三人以上共同冒用公務員名義詐欺取
    財罪、同法第216條、第211條之行使偽造公文書罪及同法第
    339條之2第1項以不正方法由自動付款設備取得他人之物罪
    、洗錢防制法第14條第1項之洗錢罪；就事實欄一、㈤所為，
    係犯刑法第339條之4第1項第1款、第2款之三人以上共同冒
    用公務員名義詐欺取財罪及洗錢防制法第14條第1項之洗錢
    罪。 
  ㈥核被告蔡子堯就事實欄一、㈡所為，係犯刑法第339條之4 第1
    項第1款、第2款之三人以上共同冒用公務員名義詐欺取財罪
    、同法第339條之2第1項以不正方法由自動付款設備取得他
    人之物罪、組織犯罪防制條例第3條第1項後段之參與犯罪組
    織罪；就事實一、㈣所為，係犯刑法第339條之4第1項第1款
    、第2款之三人以上共同冒用公務員名義詐欺取財罪、同法
    第216條、第211條之行使偽造公文書罪及同法第339條之2第
    1項以不正方法由自動付款設備取得他人之物罪；就事實欄
    一、㈤所為，係犯刑法第339條之4第1項第1款、第2款之三人
    以上共同冒用公務員名義詐欺取財罪。 
  ㈦被告顧睿祥如事實欄一、㈠及被告孔維崧、李柏賢及蔡子堯如
    事實欄一、㈣所示與本案詐欺集團所屬成員先於不詳時地偽
    造印文之行為，為偽造公文書之階段行為，其偽造公文書之
    低度行為，復為行使公文書之高度行為所吸收，均不另論罪
    。
五、公訴意旨雖認被告顧睿祥如事實欄一、㈠所為係犯組織犯罪
    防制條例第3條第1項前段之指揮犯罪組織罪，惟按組織犯罪
    防制條例第3條第1項前段與後段，分別就「發起、主持、操
    縱或指揮」犯罪組織之人，和單純「參與」犯罪組織之人，
    所為不同層次之犯行，分別予以規範，並異其刑度，前者較
    重，後者較輕，係依其情節不同而為處遇。其中有關「指揮
    」與「參與」間之分際，乃在「指揮」係為某特定任務之實
    現，可下達行動指令、統籌該行動之行止，而居於核心角色
    ，即足以當之；而「參與」則指一般之聽取號令，實際參與
    行動之一般成員。又詐欺集團之分工細緻，不論電信詐欺機
    房（電信流）、網路系統商（網路流）或領款車手集團及水
    房（資金流），各流別如有3人以上，通常即有各該流別之
    負責人，以指揮各該流別分工之進行及目的之達成，使各流
    別各自分擔犯罪行為之一部，相互利用其他流別之行為，以
    達整體詐欺集團犯罪目的之實現，則各流別之負責人，縱有
    接受詐欺集團中之發起、主持或操縱者之指示而為，然其所
    轄人員為其招募、薪資由其發放，甚至本身亦參與該流別之
    工作等情事，則其於整體詐欺犯罪集團中，係居於指揮該流
    別行止之核心地位，且為串起各流別分工之重要節點，自屬
    組織犯罪防制條例第3條第1項所指「指揮」犯罪組織之人，
    與僅聽取號令而奉命行動之一般成員有別（最高法院108年
    度台上字第1400號判決意旨參照）。查被告顧睿祥固坦承有
    提供金錢供被告廖威勝給付房屋租金，於被告黃盟竣、李柏
    賢恐遭到羈押時，提供保證金20萬元由被告蔡子堯前往辦理
    交保；為避免被告蔡子堯受到警方追緝，而安排其至雲林縣
    處躲藏等節，然依卷內證據尚難據此遽認被告顧睿祥於本案
    詐欺集團居於核心角色，其行為在整體詐欺犯罪集團中，仍
    係居於指揮本案犯罪之核心地位，而屬「指揮」犯罪組織之
    人。起訴書認被告顧睿祥係犯同條例第3條第l項前段指揮犯
    罪組織罪嫌，容有誤會，惟二者社會基本事實相同，爰變更
    起訴法條。
六、又據前述，被告顧睿祥、廖威勝、黃盟竣、孔維崧、李柏賢
    及蔡子堯與本案詐欺集團成員間雖未必直接聯絡，惟各成員
    僅負責整個詐欺犯行中之一部分分擔，被告顧睿祥、廖威勝
    、黃盟竣、孔維崧、李柏賢及蔡子堯既分擔整體詐欺被害人
    過程中，分別負責擔任收受詐騙款項後，轉匯至大陸地區交
    予不詳詐騙集團成員、發放車手酬勞、調度、指派車手及收
    取車手詐騙所得、收取車手詐騙所得款項之收水工作及提領
    詐騙款項之車手工作，是依上揭說明，被告顧睿祥、廖威勝
    、黃盟竣、孔維崧、李柏賢及蔡子堯於其參與本案詐欺集團
    期間，自應分別就本案詐欺集團成員對附表一、二所示告訴
    人行騙之行為，與本案詐欺集團成員共同負責。而就參與犯
    罪組織部分，被告顧睿祥、廖威勝、孔維崧及蔡子堯並非本
    案詐欺集團之發起、主持、操縱或指揮之人，故應認被告顧
    睿祥、廖威勝、孔維崧及蔡子堯與其他參與犯罪組織之本案
    詐欺集團成員係朝同一目標共同參與犯罪實行之聚合犯，為
    必要共犯（最高法院81年台非字第233號判例意旨參照）。
    則就事實欄一、㈠所示三人以上共同冒用公務員名義詐欺取
    財罪及行使偽造公文書等犯行，被告顧睿祥與黃盟竣、李柏
    賢、林志昇、蘇子欽、胡順翔、孔維崧、林瑋恩、「浩克」
    及本案詐欺集團其他成員間；就事實欄一、㈡所示三人以上
    共同冒用公務員名義詐欺取財及以不正方法由自動付款設備
    取得他人之物等犯行，被告顧睿祥、黃盟竣、廖威勝、李柏
    賢、蔡子堯及本案詐欺集團其他成員間；就事實欄一、㈢所
    示三人以上共同冒用公務員名義詐欺取財及以不正方法由自
    動付款設備取得他人之物等犯行，被告顧睿祥、黃盟竣、李
    柏賢、廖威勝與少年甲○○及本案詐欺集團其他成員間；就事
    實欄一、㈣所示三人以上共同冒用公務員名義詐欺取財、行
    使偽造公文書及以不正方法由自動付款設備取得他人之物等
    犯行，被告李柏賢、孔維崧、蔡子堯與甲○○及本案詐欺集團
    其他成員間；就事實欄一、㈤所示三人以上共同冒用公務員
    名義詐欺取財之犯行，被告李柏賢、孔維崧、蔡子堯及本案
    詐欺集團其他成員間，分別有犯意聯絡及行為分擔，均應各
    論以共同正犯。
七、被告顧睿祥於事實欄一、㈠部分，對告訴人黃素秋前後3次加
    重詐欺取財、行使偽造公文書及洗錢之行為；被告顧睿祥、
    廖威勝、黃盟竣、李柏賢及蔡子堯於事實欄一、㈡部分、被
    告顧睿祥、廖威勝、黃盟竣及李柏賢於事實欄一、㈢部分、
    被告孔維崧、李柏賢及蔡子堯於事實欄一、㈣部分，
　　就如附表二編號1至3所示數次提領告訴人謝瑞珍、唐海倫及
    李淑雯上開帳戶之款項及洗錢之行為，分別係於緊接之時間
    ，各侵害同一法益，各行為之獨立性薄弱，依一般社會通念
    ，應分別評價為數個舉動之接續進行，各為接續犯，應各論
    以接續之包括一罪。
八、查被告顧睿祥、廖威勝、孔維崧及蔡子堯參與犯罪組織即本
    案詐欺集團之著手行為，即加入犯罪組織與其等加重詐欺、
    行使偽造公文書、以不正方法由自動付款設備取得他人之物
    及洗錢之行為雖非同一，然加重詐欺、行使偽造公文書、以
    不正方法由自動付款設備取得他人之物及洗錢行為係在其等
    繼續參與犯罪組織中所為，二者仍有部分合致；且其等參與
    該詐欺集團之犯罪組織，即係依其等前開分工開始實施加重
    詐欺、行使偽造公文書、以不正方法由自動付款設備取得他
    人之物及洗錢犯行，是其等參與該犯罪組織，顯係以實施加
    重詐欺、行使偽造公文書、以不正方法由自動付款設備取得
    他人之物及洗錢犯行作為其目的，揆諸上開說明，自不能將
    參與犯罪組織及加重詐欺、行使偽造公文書、以不正方法由
    自動付款設備取得他人之物及洗錢論以數行為，而予以併罰
    ，以免過度評價，是被告顧睿祥、廖威勝、孔維崧及蔡子堯
    於參與犯罪組織之繼續中，被告顧睿祥先後犯如事實欄一、
    ㈠㈡㈢所示3次、被告廖威勝先後犯如事實欄一、㈡㈢所示2次、
    被告孔維崧先後犯如事實欄一、㈣㈤所示2次、被告蔡子堯先
    後犯如事實欄一、㈡㈣㈤所示3次加重詐欺取財等犯行，因被告
    顧睿祥、廖威勝、孔維崧及蔡子堯僅為一參與組織行為，侵
    害一社會法益，應僅就被告顧睿祥首次加重詐欺、行使偽造
    公文書及洗錢犯行（即事實欄一、㈠所示犯行），就被告廖
    威勝首次加重詐欺及以不正方法由自動付款設備取得他人之
    物犯行（即事實欄一、㈡所示犯行），就被告孔維崧首次加
    重詐欺、行使偽造公文書及以不正方法由自動付款設備取得
    他人之物犯行（即事實欄一、㈣所示犯行），就被告蔡子堯
    首次加重詐欺及以不正方法由自動付款設備取得他人之物犯
    行（即事實欄一、㈡所示犯行），分別論以參與犯罪組織罪
    與上開各該罪名之想像競合犯關係，依刑法第55條規定，均
    從一重之三人以上共同冒用公務員名義詐欺取財罪論處。而
    此一參與犯罪組織之繼續行為，既已為首次加重詐欺行為所
    包攝，自不得另割裂與其他加重詐欺行為，各再論以想像競
    合犯，以免重複評價。是以就被告顧睿祥如事實欄一、㈡㈢部
    分之犯行、就被告廖威勝如事實欄一、㈢部分之犯行、就被
    告蔡子堯如事實欄一、㈣部分之犯行，基於禁止雙重評價原
    則，應僅論以被告顧睿祥、廖威勝及蔡子堯均係以一行為同
    時觸犯上開論罪欄所示各該罪名，加重詐欺罪、行使偽造公
    文書罪及洗錢罪3罪名，為想像競合犯，均應依刑法第55條
    規定，均從一重之三人以上共同冒用公務員名義詐欺取財罪
    處斷已足。另被告黃盟竣就事實欄一、㈡㈢部份、被告李柏賢
    就事實欄一、㈡㈢㈣㈤，係以一行為同時觸犯上開論罪欄所示各
    該罪名，亦為想像競合犯，應依刑法第55條規定，均從一重
    以三人以上共同冒用公務員名義詐欺取財罪處斷。
九、被告顧睿祥所犯上開3次三人以上共同冒用公務員名義詐欺
    取財罪及藏匿人犯罪1罪；被告廖威勝、黃盟竣及孔維崧所
    犯上開2次、被告李柏賢所犯上開4次、被告蔡子堯所犯上開
    3次三人以上共同冒用公務員名義詐欺取財罪，均犯意各別
    、行為互殊，應予分論併罰。
十、按成年人教唆、幫助或利用兒童及少年犯罪或與之共同實施
    犯罪或故意對其犯罪者，加重其刑至二分之一，兒童及少年
    福利與權益保障法第112條第1項前段定有明文。查共犯甲○○
    為91年11月生（真實姓名、年籍資料詳卷），於事實欄一、
    ㈢㈣所示行為時為未滿18歲之少年，被告廖威勝於事實欄一、
    ㈢所示行為時、被告李柏賢於事實欄一、㈢㈣行為時、被告蔡
    子堯於事實欄一、㈣所示行為時均係成年人，自應各依兒童
    及少年福利與權益保障法第112條第1項前段規定，加重其刑
    。至被告顧青松、黃盟竣就事實欄一、㈢部分，被告孔維崧
    事實欄一、㈣部分，雖與甲○○共同實施詐欺取財等犯行，然
    甲○○係被告廖威勝介紹始加入本案詐騙集團，與被告顧青松
    、黃盟竣、孔維崧本不相識，難認其等瞭解甲○○之身家背景
    或年紀。證人甲○○於原審審理時證稱：我與孔維崧未曾聊過
    天等語（見原審卷㈡第24至25頁），顯見縱令被告顧青松、
    黃盟竣、孔維崧等人曾與甲○○聯繫或接觸，渠等能否正確判
    斷甲○○年紀，已非無疑。參以，一般詐欺集團組織，為逃避
    查緝指認，成員彼此間多半刻意隱匿真實身分，而以代號相
    稱或以通訊軟體聯繫，並常更換搭配組員，實難認被告顧青
    松、黃盟竣、孔維崧等人對於甲○○為未滿18歲之少年，確有
    認識，自無從依兒童及少年福利與權益保障法第112條第1項
    前段規定加重其刑。公訴人認其等有此適用，容有誤會。
、被告黃盟竣前因不能安全駕駛案件，經臺灣新北地方法院以1
    03年度交簡字第5816號判決判處有期徒刑2月確定，於103 
    年12月22日易科罰金執行完畢，有本院被告前案紀錄表在卷
    可參，其於受前開案件判處之有期徒刑執行完畢後5年內，
    故意再犯本案有期徒刑以上之罪，固應論以累犯，然參酌司
    法院大法官釋字第775號解釋意旨，本院仍應於個案量刑裁
    量時具體審認被告有無特別惡性及刑罰反應力薄弱之情，以
    決定是否加重最低本刑。審酌被告黃盟竣於本案係犯加重詐
    欺取財等罪，前案則係公共危險罪，本案、前案之犯罪類型
    、侵害法益種類均不相同，然前案係易科罰金完畢，與實際
    入監執行接受教化、矯正措施之情形自屬有別，故難認被告
    黃盟竣有輕視前刑警告效力之情形。從而，本院尚難認以被
    告黃盟竣前曾犯上開公共危險罪並經易科罰金執行完畢之事
    實，即認被告黃盟竣有立法意旨所指之特別惡性或刑罰感應
    力薄弱之情，爰不予加重本刑。
、被告李柏賢之辯護人雖請求依刑法第59條規定減輕其刑等語
    。惟按刑法第59條之酌量減輕其刑，必須犯罪另有特殊之原
    因與環境等，在客觀上足以引起一般同情，認為即予宣告法
    定最低度刑期猶嫌過重者，始有其適用。至行為人犯罪之動
    機、目的、犯罪之手段、犯罪後所生之損害、犯罪後之態度
    、犯罪行為人之生活狀況、品行、智識程度等，僅屬得於法
    定刑內審酌量刑之事項，非酌量減輕之理由。而本案被告李
    柏賢所犯三人以上共同冒用公務員名義詐欺取財罪，其法定
    本刑為1年以上有期徒刑，要無情輕法重之憾，且本院業詳
    為審酌一切情狀而為量刑，詳如後述，並衡以被告李柏賢為
    一己之利，參與詐欺集團，進行假冒檢察官及員警，復以前
    揭事由方式，詐騙他人財物獲取不法所得之犯行，其所為非
    僅造成被害人財物損失，且嚴重影響社會秩序、善良風俗，
    所為非是，惡性非輕，犯罪情節重大，實難認另有特殊之原
    因或環境等，在客觀上足以引起一般同情之處，本案犯罪之
    情狀並無顯可憫恕之情形。至於被告李柏賢犯案時之動機、
    家庭狀況之因素等情狀，僅可為法定刑內從輕科刑之標準，
    不得據為刑法第59條酌量減輕之理由。從而，被告李柏賢之
    辯護人上開所辯，尚無足取。
、按想像競合犯係一行為觸犯數罪名，行為人犯罪行為侵害數
    法益皆成立犯罪，僅因法律規定從一重處斷科刑，而成為科
    刑一罪而已，自應對行為人所犯各罪均予適度評價，始能對
    法益之侵害為正當之維護。因此法院於決定想像競合犯之處
    斷刑時，雖以其中最重罪名之法定刑作為裁量之準據，惟具
    體形成宣告刑時，亦應將輕罪之刑罰合併評價。基此，除非
    輕罪中最輕本刑有較重於重罪之最輕本刑，而應適用刑法第
    55條但書規定重罪科刑之封鎖作用，須以輕罪之最輕本刑形
    成處斷刑之情形以外，則輕罪之減輕其刑事由若未形成處斷
    刑之外部性界限，自得將之移入刑法第57條或第59條之科刑
    審酌事項內，列為是否酌量從輕量刑之考量因子（最高法院
    109年度台上字第3936號判決可資參照）。查被告廖威勝、
    孔維崧及蔡子堯於偵查及審判中就其所犯參與犯罪組織犯行
    ，被告顧睿祥於原審及本院審理時就其所犯洗錢犯行，均自
    白不諱，固分別合於組織犯罪防制條例第8條第1項後段及洗
    錢防制法第16條第2項之減刑規定，惟所犯參與犯罪組織罪
    及洗錢罪屬想像競合犯之輕罪，依據前開說明，應為量刑考
    量因子即可，附此敘明。
伍、臺灣臺北地方檢察署108年度偵字第19932號移送併辦意旨與
    本案為同一案件，具有實質上一罪關係，應為起訴效力所及
    ，本院自應併予審理。又公訴意旨雖漏未論及被告顧睿祥、
    廖威勝、黃盟竣、李柏賢及蔡子堯就事實欄一、㈡部分、被
    告顧睿祥、廖威勝、黃盟竣及李柏賢就事實欄一、㈢部分、
    被告李柏賢、孔維崧及蔡子堯就事實欄一、㈣部分犯刑法第3
    39條之2第1項之以不正方法由自動付款設備取財罪，亦漏未
    論及被告顧睿祥就事實欄一、㈠㈡㈢部分、被告李柏賢就事實
    欄一、㈣㈤部分犯洗錢防制法第14條第1項之洗錢罪；惟起訴
    書犯罪事實欄已敘明以不正方法由自動付款設備取財之事實
    ；又被告顧睿祥及李柏賢所犯洗錢罪部分，與其等所犯加重
    詐欺取財罪有想像競合犯之裁判上一罪關係，亦為本案起訴
    效力所及，且本院已於審理時告知被告上開罪名，無礙於被
    告防禦權之行使，本院自均得併予審理。
陸、撤銷改判之理由（即原判決關於事實欄一、㈠㈡㈢㈣㈤被告顧睿
    祥、廖威勝、黃盟竣、孔維崧、李柏賢、蔡子堯有罪部分）
    ：
一、原審就其事實欄一、㈠㈡㈢㈣㈤所示部分以被告顧睿祥、廖威勝
    、黃盟竣、孔維崧、李柏賢及蔡子堯罪證明確，並予以論罪
    科刑，固非無見。惟查：
  ㈠原判決漏未論及被告顧睿祥就事實欄一、㈠㈡㈢部分、被告李柏
    賢就事實欄一、㈣㈤部分犯洗錢防制法第14條第1項之洗錢罪
    ，與本院前開認定不同，尚有未合。
  ㈡被告孔維崧於原審法院訊問時已供稱：我是參與108年3月5日
    ，李柏賢叫我向林志昇收錢，收錢的地方是在臺北市○○街○○
    ○○路0段○路○○○○○○○○○000號卷第19頁），核與證人林志昇於
    原審審理時證稱：我的案子是108年3月4日、5日發生的，被
    害人是黃素秋，我去找黃素秋拿錢，我有把54萬元交給孔維
    崧等語（見原審卷二第59至60頁）相符，足認被告孔維崧亦
    有參與上開事實欄一、㈠所示部分，原判決此部分事實認定
    與本院不同，自有未恰。
　㈢被告廖威勝、孔維崧及蔡子堯於偵查及審判中就其所犯參與
    犯罪組織犯行，均自白不諱，固合於組織犯罪防制條例第8 
    條第1項後段之減刑規定，惟其等所犯參與犯罪組織罪屬想
    像競合犯之輕罪，應為量刑考量因子即可，原判決援引組織
    犯罪防制條例第8條第1項後段規定予以減輕其刑，亦有未合
    。
　㈣原判決認定被告黃盟竣本案如事實欄一、㈡㈢所示詐騙告訴人
    謝瑞珍、唐海倫部分，獲有犯罪所得6萬元，復認定被告顧
    睿祥應沒收之犯罪所得為14萬3,980元，應有違誤，而與本
    院認定不同，詳如後述。
　㈤原判決認定被告廖威勝本案獲有未扣案之犯罪所得2萬7,780
    元，應依刑法第38條之1第1項前段、第3項之規定宣告沒收
    ，於全部或一部不能沒收或不宜執行沒收時，追徵其價額，
    未及審酌被告廖威勝於本院審理期間有與告訴人謝瑞珍、唐
    海倫達成和解，並已賠償其等所受損害，而與本院所為之認
    定不同，詳如後述，尚有未恰。
二、被告顧睿祥就原判決事實欄一、㈠㈡㈢所示部分提起上訴，仍
    執前詞否認犯罪，而指摘原判決不當，為無理由，業如前述
    。
三、被告廖威勝、孔維崧及李柏賢提起上訴固指以原審量刑過重
    等語。惟按量刑之輕重，係屬事實審法院得依職權自由裁量
    之事項，苟已斟酌刑法第57條各款所列情狀，而未逾越法定
    刑度，不得遽指為違法（最高法院72年台上字第6696號判例
    意旨參照）。且法院對於被告為刑罰裁量時，必須以行為人
    之罪責為依據，而選擇與罪責程度相當之刑罰種類，並確定
    與罪責程度相稱之刑度。縱使基於目的性之考量，認定有犯
    罪預防之必要，而必須加重裁量時，亦僅得在罪責相當性之
    範圍內加重，不宜單純為強調刑罰之威嚇功能，而從重超越
    罪責程度為裁判，務求「罪刑相當」。且在同一犯罪事實與
    情節，如別無其他加重或減輕之原因，下級審量定之刑，亦
    無過重或失輕之不當情形，則上級審法院對下級審法院之職
    權行使，原則上應予尊重（最高法院85年度台上字第2446號
    判決意旨參照）。原審就被告廖威勝、孔維崧及李柏賢前開
    所為之犯行，已詳予斟酌刑法第57條各款所列情形，並具體
    說明量刑之理由，核無逾越法定刑度，或濫用自由裁量權限
    ，原審判決之量刑並無何不當而構成應撤銷之事由可言。
四、檢察官就此部分提起上訴則指稱：㈠就事實欄一、㈠部分，原
    審就該部分之犯罪事實，雖僅認定係被告顧睿祥與黃盟竣、
    李柏賢、林志昇、蘇子欽、胡順翔、「林瑋恩」、「浩克」
    及本案詐欺集團其他成員等基於犯意聯絡及行為分擔而共同
    犯之，然而其中共犯林志昇部分當初係經由被告孔維崧介紹
    始加入本案詐欺集團，且共犯林志昇向被害人黃素秋拿取2
    次遭詐騙款項後，都是由被告孔維崧出面向共犯林志昇收取
    等情，業據共犯林志昇於審理時以證人身份證述綦詳在卷（
    參原審109年2月20日下午審判筆錄第51至52頁），準此，顯
    見被告孔維崧亦參與該部分犯行，然原審就此並未認定被告
    顧睿祥與被告孔維崧之間亦成立共犯，其認事用法顯有違誤
    。㈡原判決未依組織犯罪防制條例第3條第3項規定，宣告被
    告顧睿祥、廖威勝、黃盟竣、孔維崧、李柏賢及蔡子堯強制
    工作，適用法律自屬有誤等語。經查，檢察官上開㈠所指，
    依前揭撤銷改判之理由所述，非無理由。又110年12月10日
    公布之司法院大法官釋字第812號解釋，已宣告106年4月19
    日修正公布之組織犯罪防制條例第3條第3項規定自解釋公布
    之日起失其效力，本院已無從據之宣告被告強制工作，是檢
    察官上開上訴理由㈡所指，自無理由。
五、稽此，被告顧睿祥、廖威勝、孔維崧、蔡子堯上訴意旨所指
    ，及檢察官前揭上訴意旨㈡所指，均核無理由，惟因原判決
    關於事實欄一、㈠㈡㈢㈣㈤被告顧睿祥、廖威勝、黃盟竣、孔維
    崧、李柏賢、蔡子堯有罪部分既有前揭可議之處，而有未洽
    ，自應由本院將原判決關於上開部分撤銷改判。又上開部分
    既經撤銷，則原判決所定應執行刑，業已失所附麗，亦應併
    予撤銷。
六、爰以行為人之責任為基礎，審酌被告等人不思以正途賺取錢
    財，明知現今社會詐欺集團橫行，其恣意詐欺行為往往對於
    被害人之財產及社會秩序產生重大侵害，竟貪圖不法利益，
    與詐騙集團合流，造成本案被害人財產損失，對於社會秩序
    危害重大，不宜寬貸，兼衡㈠被告顧睿祥為謀個人私利參與
    本案詐欺集團，負責將詐得款項轉匯至大陸地區，使本案詐
    欺集團順利保有犯罪所得，增加各告訴人追償之困難性，復
    於案發後安排處所供被告蔡子堯藏匿，足認其犯罪所生之損
    害非輕，其犯後僅坦承洗錢及藏匿人犯犯行，雖已與告訴人
    黃素秋、謝瑞珍、唐海倫分別以15萬元、10萬元、8萬元達
    成調解，然迄今僅給付告訴人唐海倫5,000元之犯後態度；㈡
    被告廖威勝為貪圖輕易獲得金錢之利誘，聽從本案詐欺集團
    所屬成員之指示介紹他人擔任車手工作，並負責與被告李柏
    賢結算車手報酬，於本院審理時終能坦承犯行，且已與告訴
    人謝瑞珍、唐海倫達成和解，並賠償其等所受損害之犯後態
    度；㈢被告黃盟竣聽從本案詐欺集團所屬成員之指示向車手
    收取詐欺款項並交付予被告顧睿祥，使之得以將詐騙款項轉
    至大陸地區，其於本院審理時已坦承犯行，並已與告訴人謝
    瑞珍、唐海倫分別以5萬元、2萬5,000元達成調解之犯後態
    度；㈣被告孔維崧為貪圖輕易獲得金錢之利誘，聽從本案詐
    欺集團成員之指示向車手收取詐欺款項，交付予本案詐欺集
    團之上游，犯後已坦承犯行，並與告訴人黃素秋、唐海倫、
    李淑雯分別以2萬5,000元、20萬元等金額達成和解，並已賠
    償部分款項之犯後態度；㈤被告李柏賢為輕易獲得金錢之利
    誘，聽從本案詐欺集團成員之指示向車手收取詐欺款項，交
    付予本案詐欺集團之上游，及負責與被告廖威勝結算車手報
    酬，於本院審理時已坦承大部分犯行，並與告訴人謝瑞珍、
    唐海倫、李淑雯分別以5萬元、3,000元、20萬元達成調解，
    並已賠償其等所受損害之犯後態度；㈥被告蔡子堯為貪圖輕
    易獲得金錢之利誘，聽從本案詐欺集團成員之指示擔任車手
    ，領取詐騙款項，未取得任何報酬，於偵查及審理中始終坦
    承犯行之犯後態度；暨其等犯罪之動機、目的、手段、素行
    、實際獲利、造成之損害，及其等自陳之智識程度、家庭生
    活經濟狀況等一切情狀，分別量處如主文第2至7項所示之刑
    。
七、至被告廖威勝、孔維崧及李柏賢雖均於本院審理時聲請為  
    緩刑之宣告等語。惟：
　㈠按刑法第74條所規定，得宣告緩刑者，以未曾因故意犯罪受
    有期徒刑以上刑之宣告，或前因故意犯罪受有期徒刑以上刑
    之宣告，執行完畢或赦免後，5年以內未曾因故意犯罪受有
    期徒刑以上刑之宣告為要件。是凡在判決前已經因故意犯罪
    受有期徒刑以上刑之宣告者，即不合於緩刑條件，至於前之
    宣告刑已否執行，以及被告犯罪時間或前或後，在所不問，
    因而前已因其他犯罪受有期徒刑之宣告確定，即不得宣告緩
    刑（最高法院89年度台非字第62號判決意旨參照）。查被告
    李柏賢前因詐欺等案件，經臺灣臺北地方法院於108年8月23
    日以108年度訴字第377號判決判處有期徒刑1年6月、緩刑3
    年確定，其緩刑期間尚未期滿，原宣告刑仍然存在，有本院
    被告前案紀錄表在卷為憑，是被告李柏賢前已因故意犯罪受
    有期徒刑之宣告，且執行完畢尚未逾5年，自不符合刑法第7
    4條第1項第2款緩刑宣告要件，無從宣告緩刑。
　㈡次按緩刑為法院刑罰權之運用，旨在獎勵自新，祇須合於刑
    法第74條所定之條件，法院本有自由裁量之職權。關於緩刑
    之宣告，除應具備一定條件外，並須有可認為以暫不執行刑
    罰為適當之情形，始得為之。法院行使此項裁量職權時，應
    受比例原則、平等原則等一般法律原則之支配；但此之所謂
    比例原則，指法院行使此項職權判斷時，須符合客觀上之適
    當性、相當性及必要性之價值要求，不得逾越，用以維護刑
    罰之均衡；而所謂平等原則，非指一律齊頭式之平等待遇，
    應從實質上加以客觀判斷，對相同之條件事實，始得為相同
    之處理，倘若條件事實有別，則應本乎正義理念，予以分別
    處置，禁止恣意為之，俾緩刑宣告之運用，達成客觀上之適
    當性、相當性與必要性之要求（最高法院99年度台上字第79
    94號判決意旨參照）。而查，被告廖威勝及孔維崧固未曾因
    故意犯罪而受有期徒刑以上刑之宣告，有本院被告前案紀錄
    表在卷可參，然被告受逾一年有期徒刑之宣告者，應注意緩
    刑與社會大眾之影響，從嚴認定所宣告之刑是否以暫不執行
    為適當，以決定宣告緩刑與否；被告犯最輕本刑為一年以上
    有期徒刑以上之刑之罪，以不宣告緩刑為宜（詳法院加強緩
    刑宣告實施要點第6點、第7點），本院考量現今詐欺集團之
    詐騙事件層出不窮、手法日益翻新，政府及相關單位無不窮
    盡心力追查、防堵，大眾傳播媒體更屢屢報導民眾因被騙受
    損，甚至畢生積蓄因此化為烏有之相關新聞，被告廖威勝及
    孔維崧正值年輕，本應依循正軌獲取所得，詎其等不思此為
    ，竟與詐欺集團共同為加重詐欺等犯行，而以前揭手法詐騙
    金錢，致各該被害人受有損失，亦紊亂社會秩序。從而，本
    院審酌上開各情，認並無暫不執行被告刑罰為適當之情事，
    自不宜就被告廖威勝及孔維崧為緩刑之諭知，其等此部分所
    請無從准許。
八、110年12月10日公布之司法院大法官釋字第812號解釋意旨略
    以：106年4月19日修正公布之組織犯罪防制條例第3條第3項
    規定：「犯第1項之罪者，應於刑之執行前，令入勞動場所
    ，強制工作，其期間為3年。」（嗣107年1月3日修正公布第
    3條，但本項並未修正）就受處分人之人身自由所為限制，
    違反憲法比例原則及憲法明顯區隔原則之要求，與憲法第8
    條保障人身自由之意旨不符，應自本解釋公布之日起失其效
    力等語。故被告顧睿祥、廖威勝、孔維崧及蔡子堯雖犯組織
    犯罪防制條例3條第1項後段之罪，然已無庸依同條例第3項
    規定審酌是否宣告強制工作，附此敘明。
九、按數罪併罰，分別宣告多數有期徒刑者，於各刑中之最長期
    以上，各刑合併之刑期以下，定其刑期，但不得逾30年，刑
    法第51條第5款定有明文。乃因刑罰之科處，應以行為人之
    責任為基礎，考量人之生命有限，刑罰對被告造成之痛苦程
    度，係以刑度增加而生加乘成效果，而非等比方式增加，如
    以實質累加方式執行，刑責恐將偏重過苛，不符現代刑事政
    策及刑罰之社會功能，故透過定應執行刑程式，採限制加重
    原則，授權法官綜合斟酌被告犯罪行為之不法與罪責程度、
    各罪彼此間之關聯性（例如數罪犯罪時間、空間、各行為所
    侵害法益之專屬性或同一性、數罪對法益侵害之加重效應等
    ）、數罪所反應被告人格特性與傾向、對被告施以矯正之必
    要性等，妥適裁量最終具體應實現之刑罰，以符罪責相當之
    要求。因此，法院於酌定執行刑時，應體察法律恤刑之目的
    ，為妥適之裁量，俾符合實質平等原則（最高法院105年度
    台抗字第626號裁定意旨參照）。準此，綜合判斷被告被告
    廖威勝、黃盟竣、孔維崧、李柏賢及蔡子堯整體犯罪之非難
    評價、各罪間關係、法益侵害之整體效果，考量犯罪人個人
    特質，並適度反應其行為之不法與罪責程度，及對其施以矯
    正之必要性，且貫徹刑法公平正義之理念，爰酌定應執行刑
    如主文第3至7項所示。至被告顧睿祥上開所犯數罪，分別有
    得易科罰金之罪及不得易科罰金之罪，將來可能因被告顧睿
    祥之聲請而有可合併定執行刑之情況，揆諸前開說明，為免
    無益之定應執行刑，本案俟被告顧睿祥上開所犯數罪全部確
    定後，由檢察官聲請裁定定應執行刑為宜，爰不予定應執行
    刑。
十、至被告所犯各罪所為沒收之諭知，因在定其應執行之刑主文
    項下，倘再為沒收之諭知，雖其併執行沒收之效果並無不同
    ，然恐有混淆新法沒收之性質，使人誤認沒收仍屬從刑，而
    有數罪併罰適用之疑慮，從而，本院於定其應執行之刑主文
    項下，應毋庸再為沒收之諭知，附此說明。
柒、沒收部分：
一、按犯罪所得財物之沒收追繳，往昔固採共犯（指共同正犯）
    連帶說。惟就刑事處罰而言，「連帶」本具有「連坐」之性
    質。在民事上，連帶債務之成立，除當事人明示外，必須法
    律有規定者為限（民法第272條參照）。而沒收兼具刑罰與
    保安處分之性質，以剝奪人民之財產權為內容，係對於人民
    基本權所為之干預，自應受法律保留原則之限制。共同實行
    犯罪行為之人，基於責任共同原則，固應就全部犯罪結果負
    其責任，但因其等組織分工及有無不法所得，未必盡同，特
    別是集團性或重大經濟、貪污犯罪，彼此間犯罪所得分配懸
    殊，其分配較少甚或未受分配之人，如仍應就全部犯罪所得
    負連帶沒收追繳之責，超過其個人所得之剝奪，無異代替其
    他參與者承擔刑罰，違反罪刑法定原則、個人責任原則以及
    罪責相當原則。此與司法院院字第2024號解釋側重在填補損
    害而應負連帶返還之責任並不相同。故共同犯罪所得財物之
    追繳、沒收或追徵，應就各人所分得之財物為之（最高法院
    105年度台上字第251號判決意旨參照）。經查：
  ㈠被告顧睿祥部分：
    被告顧睿祥雖於原審審理時供稱：就我承認那三筆犯罪金額
    ，21萬3,000元、23萬元、30萬元的金額，我如果沒有記錯
    的話，獲利不超過1萬元，所以我每次大概都是收4,000 元
    、5,000元等語（見原審卷㈡第219頁）。然參酌被告廖威勝
    本案係負責介紹車手及發放車手酬勞之工作，其於原審審理
    時供稱與李柏賢講好酬勞是6%，由我跟蔡子堯分等語（見原
    審卷㈠第414頁）。另被告黃盟竣於警詢時亦供稱：車手之報
    酬約3%，車手頭為5%等語（見少連偵字第52號卷㈡第40頁）
    。而被告顧睿祥於本案詐欺集團之分工中係彙整在臺收取之
    詐欺款項，並將詐欺款項轉匯至大陸地區，其亦於被告黃盟
    竣遭羈押時主動提供具保金等語，有被告廖威勝、被告蔡子
    堯之證詞為憑（見偵字第18797號卷㈠第176至177頁，少連偵
    字第52號卷㈡第146至147頁），被告顧睿祥並為避免被告蔡
    子堯遭警方查緝而藏匿人犯，顯見被告顧睿祥於本案詐欺集
    團中應居同案被告等人之上層，其取得之酬金比例應不亞於
    被告廖威勝與蔡子堯領得之詐騙金額6%，惟亦無其他證據可
    證明其確實領得之酬金數額有高於6%，依罪證有疑利於被告
    原則，本院爰依刑法第38條之2第1項之規定，估算認定被告
    顧睿祥之犯罪所得為14萬8,980元【計算式：(1,970,000+30
    0,000+21,3000)×6%＝148,980】，雖未扣案，仍應依刑法第3
    8條之1第1項、第3項規定宣告沒收之，於全部或一部不能沒
    收或不宜執行沒收時，追徵其價額。
  ㈡被告廖威勝部分：
    被告廖威勝於本院審理時供稱：原審判決認定我的犯罪所得
    依照詐騙金額6%計算正確等語（見本院卷二第295頁），是
    被告廖威勝就事實欄一、㈡所示犯行取得之報酬為1萬8,000
    元（計算式：300,000元×6%＝18,000元）。被告廖威勝另於
    原審審理時供稱：就事實欄一、㈡部分，李柏賢交給我的報
    酬是12,780元，我有扣取甲○○把我摩托車撞壞的費用，所以
    我才轉交3,000元給甲○○等語（見原審卷㈠第412、413 頁）
    ，則被告廖威勝就事實欄一、㈢部分之犯罪所得為9,780元。
    從而，被告廖威勝本案之犯罪所得共計2萬7,780元（計算式
    ：1萬8,000 元＋9,780元＝2萬7,780元）。然審酌被告廖威勝
    已與告訴人謝瑞珍、唐海倫分別以5萬元、2萬元達成和解，
    並已賠償其等所受損害，有本院調解筆錄1份及匯款資料在
    卷可稽（見本院卷二第81至91、313至317頁），是此部分雖
    非刑法第38條之1第5項規定文義所指犯罪所得已實際合法「
    發還」被害人者，然參酌該規定旨在保障被害人因犯罪所生
    之求償權（參刑法第38條之1第5項之立法理由），若再對被
    告廖威勝宣告沒收或追徵，實有過苛之虞，是依刑法第38條
    之2第2項規定不予宣告沒收。
  ㈢被告黃盟竣部分：
    被告黃盟竣於原審審理時雖供稱：我於108年3月4日、同年
    月5日有從詐騙款項中抽出6萬元作為報酬等語（見原審卷㈠
    第430頁），然該2日係被告黃盟竣詐騙如事實欄一、㈠所示
    告訴人黃素秋部分之報酬（業經判決確定，參卷附臺灣臺北
    地方法院108年度訴字第377號判決），而就本案被告黃盟竣
    詐騙如事實欄一、㈡㈢所示告訴人謝瑞珍、唐海倫部分，被告
    黃盟竣於本院審理供稱尚未取得報酬等語（見本院卷二第29
    5頁），卷內亦查無其此部分有實際獲取報酬之證據，自無
    從宣告沒收或追徵。　　
  ㈣被告孔維崧部分：
    被告孔維崧於原審審理時供稱本案共取得5萬元酬勞等語（
    見原審卷㈠第263頁、卷㈡第226頁），固為其未扣案之犯罪所
    得，然被告孔維崧已與犯罪事實欄一、㈢㈣所示告訴人唐海倫
    、李淑雯分別以2萬5,000元、20萬元暨與告訴人黃素秋私下
    達成和解，且有按期給付，而已賠付告訴人李淑雯7萬元，
    有和解書及原審公務電話紀錄在卷可稽（見原審卷㈡第275、
    281、283、287頁），並據告訴人李淑雯於本院審理時陳明
    在卷（見本院卷二第297頁），參酌上開說明，若再對被告
    孔維崧宣告沒收或追徵，實有過苛之虞，是依刑法第38條之
    2第2項規定不予宣告沒收。
  ㈤被告李柏賢部分：
    被告李柏賢於本院審理時供稱：原審判決依照詐騙金額5%估
    算認定我的犯罪所得正確等語（見本院卷二第295頁），是
    被告李柏賢本案未扣案犯罪所得為12萬1,000元【計算式：(
     300,000元+213,000元+1,387,000元＋520,000元)×5%＝121,0
    00元】。然審酌被告李柏賢已與事實欄一、㈡㈢㈣所示告訴人
    謝瑞珍、唐海倫及李淑雯分別以5萬元、3,000元、20萬元達
    成調解，且均有依約給付，有原審調解筆錄、公務電話記錄
    在卷可憑（見原審卷㈡第143至146頁、第131至138 頁、第27
    7至283頁），並據告訴人李淑雯於本院審理時陳明在卷（見
    本院卷二第297頁），參酌上開說明，若再對被告李柏賢宣
    告沒收或追徵，實有過苛之虞，是依刑法第38條之2第2 項
    規定不予宣告沒收。
  ㈥被告蔡子堯部分：
    被告蔡子堯於本院審理時供稱：本案當車手沒有拿到報酬等
    語（見本院卷二296頁），卷內亦查無其有實際獲取報酬之
    證據，自無從宣告沒收或追徵。
二、扣案如附表三編號1至6所示偽造之公文書，固係犯罪所用之
    物，惟因前開文書已持交各被害人收執，非屬被告等人所有
    ，自無從宣告沒收。至前開公文書上偽造如附表三編號1至6
    所示之公印文、印文，均應依刑法第219條規定宣告沒收。
三、扣案之行動電話1支（含門號0000000000號SIM卡1張），係
    被告蔡子堯所有供其犯本件詐欺犯行所用之物等情，業據其
    供述在卷（見原審卷㈠第202頁），爰依刑法第38條第2項之
    規定宣告沒收。
四、至本案被害人所交付之提款卡、存摺，均未扣案，且有些已
    遭丟棄，有些卡片失效，有些則交至「正發當鋪」等情，業
    據被告蔡子堯、共犯甲○○供陳在卷（見少連偵字第52號卷㈠
    第13至21頁、第181至187頁），考量上開物品均屬個人專屬
    物品，倘被害人申請註銷並補發新卡片、存摺，原卡片、存
    摺已失去功用，如對上開物品宣告沒收或追徵，實欠缺刑法
    上之重要性，爰依刑法第38條之2第2項之規定，不予宣告沒
    收；另其餘扣案物無證據證明與本件犯行有關，亦不予宣告
    沒收，併此敘明。
捌、維持原判決，並駁回上訴部分（即原判決關於事實欄一、㈥
    被告顧睿祥所犯藏匿人犯部分）：
一、原審就原判決關於被告顧睿祥所犯藏匿人犯部分經詳細調查
    及審理後，基於以上相同之認定，並審酌被告顧睿祥犯罪之
    動機、目的、手段、素行，及其自陳之智識程度、家庭生活
    經濟狀況，並參酌公訴人之意見等一切情狀，量處有期徒刑
    3月，並諭知如易科罰金，以1,000元折算1日之折算標準。
    經核原審此部分認事用法，均無違誤，量刑亦稱允恰。
二、被告顧睿祥提起上訴固指以原審量刑過重等語，而檢察官就
    此部分提起上訴則指稱：原審量刑過輕等語。惟按刑事審判
    旨在實現刑罰權之分配的正義，故法院對有罪被告之科刑，
    應符合罪刑相當之原則，使輕重得宜，罰當其罪，以契合社
    會之法律感情，此所以刑法第57條明定科刑時應審酌一切情
    狀，尤應注意該條所列10款事項以為科刑輕重之標準，俾使
    法院就個案之量刑，能斟酌至當。至於量刑輕重，係屬事實
    審法院得依職權自由裁量之事項，苟其量刑已以行為人之責
    任為基礎，並斟酌刑法第57條各款所列情狀，而未逾越法定
    刑度或有濫用權限情事，即不得任意指為違法（最高法院75
    年度台上字第7033號判例、103年度台上字第36號判決意旨
    參照）。原審既就原判決關於被告顧睿祥所犯藏匿人犯部分
    於判決理由欄內詳予說明其量刑基礎，且敘明係審酌前揭各
    項情狀，而量處上開刑度，既未逾越法定刑度，又未濫用自
    由裁量之權限，原審判決之量刑並無何不當而構成應撤銷之
    事由可言。稽此，被告顧睿祥及檢察官此部分上訴意旨所指
    情節，並無理由，均應予駁回。
玖、不另為免訴諭知部分：
一、公訴意旨另以：被告黃盟竣就附表二編號1、2部分，被告李
    柏賢就附表二編號1、2、3、4部分，亦涉犯組織犯罪防制條
    例第3條第1項後段之參與犯罪組織罪嫌等語。
二、按組織犯罪防制條例第2條固於106年4月19日修正、106年4 
    月21日公布施行，將犯罪組織之定義擴及至實施詐欺為手段
    所組成具有持續性及牟利性之有結構性組織，並明定：「前
    項有結構性組織，指非為立即實施犯罪而隨意組成，不以具
    有名稱、規約、儀式、固定處所、成員持續參與或分工明確
    為必要」；嗣於106年12月15日再修正，於107年1月3日公布
    施行，將前開「具有持續性及牟利性」，修正為「具有持續
    性或牟利性」。行為人以一參與詐欺犯罪組織，並分工加重
    詐欺行為，同時觸犯參與犯罪組織罪及加重詐欺取財罪，雖
    其參與犯罪組織之時、地與加重詐欺取財之時、地，在自然
    意義上非完全一致，然二者仍有部分合致，且犯罪目的單一
    ，依一般社會通念，認應評價為一罪方符合刑罰公平原則，
    應屬想像競合犯，如予數罪併罰，反有過度評價之疑，實與
    人民法律感情不相契合。再加重詐欺罪係侵害個人財產法益
    之犯罪，其罪數計算，以被害人數、被害次數之多寡，決定
    其犯罪之罪數；核與參與犯罪組織罪之侵害社會法益，因應
    以行為人所侵害之社會全體利益為準據，認定係成立一個犯
    罪行為，有所不同。是以，倘若行為人於參與犯罪組織之繼
    續中，先後加重詐欺數人財物，因行為人僅為一參與組織行
    為，侵害一社會法益，應僅就首次犯行論以參與犯罪組織罪
    及加重詐欺罪之想像競合犯，而其後之犯行，乃為其參與組
    織之繼續行為，為避免重複評價，當無從將一參與犯罪組織
    行為割裂再另論一參與犯罪組織罪，而與其後所犯加重詐欺
    罪從一重論處之餘地（最高法院107年度台上字第1066號判
    決意旨參照）。
三、查被告黃盟竣、李柏賢於107年11月、12月間加入本案詐欺
    集團後，於108年3月4日參與本案詐欺集團成員首次為共同
    詐欺取財犯行，此部分業經臺灣臺北地方法院於108年8月23
    日以108年度訴字第377號判決判處罪刑確定，有該判決及本
    院被告前案紀錄表附卷可稽（見原審卷㈡第157至160頁、第1
    65至169頁）。是被告黃盟竣、李柏賢參與本案詐欺集團犯
    罪組織之犯行，如成立犯罪，揆諸前開說明，應與前開首次
    詐欺取財犯行部分，構成想像競合犯之裁判上一罪關係，而
    為該確定判決效力所及，本案被訴此部分本應為免訴之諭知
    ，然被告黃盟竣、李柏賢此部分所犯與其等各該次所犯加重
    詐欺取財部分，有想像競合犯之裁判上一罪關係，爰不另為
    免訴之諭知。
拾、不另為無罪之諭知部分：
一、公訴意旨又以：
  ㈠被告顧睿祥就事實欄一、㈡㈢部分，涉犯組織犯罪防制條例第3
    條第1項前段之指揮犯罪組織罪；被告廖威勝就事實欄一、㈢
    部分，被告孔維崧就事實欄一、㈤部分及被告蔡子堯就事實
    欄一、㈣㈤部分，均亦涉犯組織犯罪防制條例第3條第1項後段
    之參與犯罪組織罪嫌等語。
  ㈡被告李柏賢、孔維崧、蔡子堯與甲○○基於三人以上共同冒用
    政府機關或公務員名義詐欺取財、行使偽造公文書之犯意聯
    絡，指示「本案詐欺集團」所屬成年成員於108年4月11日下
    午7時50分許前往桃園市○○區○○○路00巷0弄0號前，向告訴人
    李淑雯收取現金180萬元，並交付附表三編號2之「台灣台北
    地檢署監管科收據」予告訴人李淑雯，認被告李柏賢、孔維
    崧、蔡子堯與甲○○有犯意聯絡及行為分擔，均涉犯刑法第33
    9條之4第1項第1、2款之三人以上共同冒用公務員名義詐欺
    取財罪、同法第211條、第216條之行使偽造公文書罪，並依
    兒童及少年福利與權益保障法第112條第1項前段規定加重其
    刑二分之一，並以告訴人李淑雯於警詢及偵查中指述、台北
    富邦銀行帳號000-000000000000號帳戶封面及交易明細表影
    本、108年4月11日監視器畫面擷圖、108年4 月11日「台北
    地檢署監管科收據」之偽造公文書、通話紀錄翻拍照片等件
    為其論據等語（見原審卷㈠第265至267頁）。
二、按犯罪事實應依證據認定之，無證據不得推定其犯罪事實；
    又不能證明被告犯罪者，即應諭知無罪之判決，刑事訴訟法
    第154條第2項、第301條第1項分別定有明文。又告訴人之告
    訴，係以使被告受刑事訴追為目的，是其指訴是否與事實相
    符，仍應調查其他證據以資審認。
三、經查：
  ㈠被告顧睿祥、廖威勝、孔維崧及蔡子堯等人參與「本案詐欺
    集團」後之首次加重詐欺取財犯行分係事實欄一、㈠、事實
    欄一、㈡及事實欄一、㈣部分，依上說明，其後被告顧睿祥就
    事實欄一、㈡㈢部分；被告廖威勝就事實欄一、㈢部分，被告
    孔維崧就事實欄一、㈤部分及被告蔡子堯就事實欄一、㈣㈤部
    分，自不應論以參與犯罪組織之罪責，然此部分如成立犯罪
    ，因與前開有罪部分具有想像競合犯之裁判上一罪關係，爰
    均不另為無罪之諭知。
  ㈡訊據被告蔡子堯堅決否認有於108年4月11日下午7時50分許向
    李淑雯收取現金180萬元等語（見原審卷一第187至202 頁）
    。而證人即告訴人李淑雯於警詢已證稱108 年4月11日收取
    現金之男子面貌與108年4月2日（即附表二編號4部分）並非
    同一人等語（見偵字第12016號卷第18頁），且從108 年4 
    月11日監視器錄影畫面擷圖亦無法清楚辨認向告訴人李淑雯
    收取現金之該名男子面容特徵（見偵字第12016號卷第65至7
    1頁），是依卷內證據尚難認被告蔡子堯為此部分犯行之取
    款車手，卷內復無其他證據足證被告李柏賢、孔維崧有取得
    本案詐欺集團其他成員向告訴人李淑雯收取現金180萬元，
    自無從以該等罪名相繩。本院認為此部分犯行仍存有合理懷
    疑，猶未達到確信其為真實之程度，是就公訴意旨此部分所
    指，本應為被告李柏賢、孔維崧及蔡子堯無罪之諭知，然因
    此部分與前開經論罪科刑之共同加重詐欺取財罪部分（即事
    實欄一、㈣部分），有接續犯之裁判上一罪關係，爰不另為
    無罪之諭知。
乙、無罪部分：
壹、公訴意旨略以：
一、被告顧睿祥亦有參與上開事實欄一、㈣㈤即附表二編號3、4部
    分。又與被告李柏賢、孔維崧、蔡子堯與甲○○基於三人以上
    共同冒用政府機關或公務員名義詐欺取財、行使偽造公文書
    之犯意聯絡，指示本案詐欺集團所屬之某不詳成年成員於10
    8年4月11日下午7時50分許前往桃園市○○區○○○路00巷0弄0號
    前，向告訴人李淑雯收取現金180萬元，並交付「台灣台北
    地檢署監管科收據」予告訴人李淑雯，因認被告顧睿祥分別
    涉犯刑法第339條之4第1項第1、2款之三人以上共同冒用公
    務員名義詐欺取財罪、同法第211條、第216條之行使偽造公
    文書罪等語。
二、被告孔維崧亦有參與犯罪事實欄、㈡㈢即附表二編號1、2部
    分，因認被告孔維崧另涉犯違反組織犯罪防制條例第3條第1
    項後段之參與犯罪組織罪及刑法339條之4第1項第1、2 款之
    三人以上共同冒用公務員名義詐欺取財罪嫌。
貳、按犯罪事實應依證據認定之，無證據不得認定犯罪事實；無
    證據能力、未經合法調查之證據，不得作為判斷之依據；不
    能證明被告犯罪或其行為不罰者，應諭知無罪之判決，刑事
    訴訟法第154條第2項、第155條第2項、第301條第1項分別定
    有明文。次按認定不利於被告之事實，須依積極證據，苟積
    極證據不足為不利於被告事實之認定時，即應為有利被告之
    認定，更不必有何有利之證據。又事實之認定，應憑證據，
    如未能發現相當證據，或證據不足以證明，自不能以推測或
    擬制之方法，為裁判基礎；認定犯罪事實，所憑之證據，雖
    不以直接證據為限，間接證據亦包括在內，然無論直接或間
    接證據，其為訴訟上之證明，須於通常一般之人均不致於有
    所懷疑，而得確信其為真實之程度者，始得據之為有罪之認
    定，倘其證明尚未達到此一程度，而有合理性懷疑之存在時
    ，即無從為有罪之認定（最高法院30年上字第816 號、40年
    台上字第86號、76年台上字第4986號判例意旨可資參照）。
    況刑事訴訟法第161條第1項亦明定：檢察官就被告犯罪事實
    ，應負舉證責任，並指出證明之方法。是檢察官對於起訴之
    犯罪事實，應負提出證據及說服之實質舉證責任，倘其所提
    出之證據，不足為被告有罪之積極證明，或其指出證明之方
    法，無從說服法院以形成被告有罪之心證，基於無罪推定之
    原則，自應為被告無罪判決之諭知（最高法院92年台上字第
    128號判例亦同此意旨）。
參、關於證據能力之說明：
　　刑事訴訟法第308條規定：「判決書應分別記載其裁判之主
    文與理由；有罪之判決並應記載犯罪事實，且得與理由合併
    記載。」，同法第310條第1款規定：「有罪之判決書，應於
    理由內分別情形記載左列事項：一、認定犯罪事實所憑之證
    據及其認定之理由。」，及同法第154條第2項規定：「犯罪
    事實應依證據認定之，無證據不得認定犯罪事實。」揆諸上
    開規定，刑事判決書應記載主文與理由，於有罪判決書方須
    記載犯罪事實，並於理由內記載認定犯罪事實所憑之證據及
    其認定之理由。所謂認定犯罪事實所憑之「證據」，即為該
    法第154條第2項規定之「應依證據認定之」之「證據」。職
    故，有罪判決書理由內所記載認定事實所憑之證據，即為經
    嚴格證明之證據，另外涉及僅須自由證明事項，即不限定有
    無證據能力之證據，及彈劾證人信用性可不具證據能力之彈
    劾證據。在無罪判決書內，因檢察官起訴之事實，法院審理
    結果，認為被告之犯罪不能證明，而為無罪之諭知，則被告
    並無檢察官所起訴之犯罪事實存在，既無刑事訴訟法第154 
    條第2項所規定「應依證據認定之」事實存在。因此，判決
    書僅須記載主文及理由，而理由內記載事項，為法院形成主
    文所由生之心證，其論斷僅要求與卷內所存在之證據資料相
    符，或其論斷與論理法則無違，通常均以卷內證據資料彈劾
    其他證據之不具信用性，無法證明檢察官起訴之事實存在，
    所使用之證據並不以具有證據能力之證據為限，是以本件被
    告顧睿祥、孔維崧就上開公訴意旨所指加重詐欺取財、行使
    偽造公文書及參與犯罪組織犯行部分，既經本院認定應受無
    罪之諭知，本判決即不再論述此部分所援引有關證據之證據
    能力，合先敘明。
肆、經查：
一、被告顧睿祥部分：
  ㈠公訴人認被告顧睿祥此部分涉犯上開罪嫌，無非係以告訴人
    李淑雯、周秀琴之指述、台北富邦銀行帳號000-0000000000
    00號帳戶封面及交易明細表影本、國泰世華銀行大同分行帳
    號000000000000號帳戶封面及交易明細表影本、監視器畫面
    擷圖、108年4月2日「台灣台北地檢署監管科收據」之偽造
    公文書、通話紀錄翻拍照片、報案三聯單、反詐騙報案紀錄
    、文山武功郵局帳號00000000000000號帳戶交易明細等件為
    其論據。訊據被告顧睿祥堅決否認有何公訴意旨之犯行，辯
    稱：錢都是黃盟竣交給我的，我不認識李柏賢，李柏賢、孔
    維崧從未交錢給我等語。查，同案被告蔡子堯取得如附表二
    編號3、4所示之詐騙款項後，交予同案被告孔維崧，同案被
    告孔維崧再交予同案被告李柏賢等情，業經本院認定如前，
    而依同案被告蔡子堯、李柏賢及孔維崧所供，均未敘及被告
    顧睿祥與其等有何犯意聯絡及行為分擔，被告李柏賢甚且供
    稱不認識被告顧睿祥，贓款流向的終點到「正發當鋪」等語
    （見少連偵第131號卷第343至347頁），是被告顧睿祥是否
    有取得上開詐騙款項，已非無疑；卷內亦無證據顯示本案詐
    欺集團其他成員有將該詐欺款項交付予被告顧睿祥，自無從
    以該等罪名相繩。本院認為此部分犯行仍存有合理懷疑，猶
    未達到確信其為真實之程度，依上說明，就被告顧睿祥此部
    分依法均應為無罪之諭知。
  ㈡又同案被告李柏賢、孔維崧、蔡子堯與甲○○等人並無於108年
    4月11日下午7時50分許取得告訴人李淑雯交付之現金180 萬
    元一情，已如上述，卷內復無其他證據足證被告顧睿祥有收
    取該筆款項，是被告顧睿祥此部分犯行仍存有合理懷疑，猶
    未達到確信其為真實之程度，依上說明，亦應為無罪之諭知
    。
二、被告孔維崧部分：
　  被告孔維崧固於原審審理時坦承此部分犯行，然其於偵查中
    供稱：108年3月29日並未駕駛車牌號碼為0000-00的車，載
    李柏賢至桃園市朝陽二街與安樂街口，與蔡子堯碰面，當天
    係李柏賢自己開車去，當天我在醫院照顧我爸爸等語（見偵
    字第18797號卷第101至106頁）。被告李柏賢於原審準備程
    序時亦陳稱：當天只有我自己去，孔維崧沒去等語（見原審
    卷㈠第187至202頁）。另同案被告蔡子堯亦供稱：108年3月2
    9日依本案詐欺集團成員之指示，向謝瑞珍拿取詐騙款項30
    萬元後，交給李柏賢，沒有交給孔維崧等語（見卷㈠第187至
    202頁）。另被告孔維崧僅供稱向蔡子堯收取詐騙款項，並
    未供陳向甲○○收取詐騙款項，而甲○○亦證稱該次詐騙款項依
    李柏賢指示交至「正發當鋪」等情，卷內復無其他證據足證
    被告孔維崧有收取上開2筆款項，是被告孔維崧上開部分犯
    行仍存有合理懷疑，猶未達到確信其為真實之程度，縱其坦
    承犯罪，因與事實不符，且無其他補強證據，而不得據為認
    定其犯罪之依據，自應就此部分為無罪之諭知。　　
三、綜上所述，檢察官所舉事證，尚無從說服本院形成被告顧睿
    祥、孔維崧涉犯上開加重詐欺取財、行使偽造公文書及參與
    犯罪組織犯行之心證，復無其他積極事證足以證明被告顧睿
    祥、孔維崧有檢察官所指此部分犯行，揆諸前開法條規定及
    判例意旨，自應為被告顧睿祥、孔維崧無罪之諭知。
伍、駁回上訴之理由（即原判決關於被告顧睿祥、孔維崧其餘被
    訴無罪部分）：
一、原審以檢察官所舉前開證據，尚不足使原審達於通常一般之
    人均不致有所懷疑，而得確信其為真實之程度，致使無從形
    成有罪之確信，則依罪證有疑利於被告之證據法則，即不得
    遽為不利被告之認定。本件被告顧睿祥、孔維崧上開被訴加
    重詐欺取財、行使偽造公文書及參與犯罪組織罪嫌部分，要
    屬不能證明，自應為被告顧睿祥、孔維崧無罪之諭知，已詳
    敘其取捨證據及得心證之理由；對於檢察官所舉證據，何以
    不足資為被告顧睿祥、孔維崧此部分犯罪之認定，亦在理由
    內詳加指駁及說明，俱有卷存證據資料可資覆按，經核洵無
    違誤。
二、檢察官上訴意旨略以：　　
　㈠就原審判決被告顧睿祥無罪部分：
  ⒈新北市○○區○○路000號之處所係由被告廖威勝所承租，並 用
    來供擔任車手之被告蔡子堯及少年甲○○居住該處，每個月租
    金都是由被告顧睿祥支付之事實，業據被告廖威勝於偵查時
    陳述在卷（參偵字第18797號卷一第174頁）；
  ⒉又「廖威勝算是我們這團詐騙集團的頭，他住的新莊區瓊泰
    路是據點，我們這團以廖威勝為首的詐騙集團據點就在廖威
    勝住家」等情，亦經被告蔡子堯於警詢時陳述明確（參偵字
    第18797號卷一第8頁）；
  ⒊被告李柏賢、黃盟竣為警查獲時，被告顧睿祥要被告蔡子堯
    帶保釋金20萬元到臺北地檢署等候是否可以交保，且嗣後被
    告蔡子堯輾轉得知被告李柏賢可能將其身份告知警察，故由
    被告顧睿祥安排前往中南部避風頭，同時將被告蔡子堯擔任
    車手時所持用之被害人李淑雯台新銀行提款卡1張（即判決
    書認定被告顧睿祥未涉案之附表二編號3部分）交給被告顧
    睿祥保管，被告顧睿祥亦交代被告蔡子堯將手機停用各節，
    亦經被告蔡子堯於警詢及審理時供述屬實（參少連偵字第52
    號卷㈡第76頁及原審109年2月20日審判筆錄第35頁）；
  ⒋另被告蔡子堯等人擔任車手領取現金並分別交付給被告黃盟
    竣、李柏賢等人後，被告黃盟竣亦多次再將不法所得交付給
    被告顧睿祥，此為原審判決認定在案，故在車手提領現金並
    交由車手頭或收水頭後，其不法所得之下一步流向是往上繳
    納給被告顧睿祥，故被告顧睿祥已屬不法所得之末端；
  ⒌綜上各情觀之，在在顯示被告顧睿祥在本案詐欺集團中係擔
    任領導指揮者之角色，因而其與不論是擔任車手之被告蔡子
    堯、少年甲○○，或是往上一層屬幹部階級之車手頭或收水頭
    之被告黃盟竣、李柏賢、孔維崧、廖威勝等人間，就所有犯
    行均有犯意之聯絡，即便被告顧睿祥部分不法所得未有收取
    ，但亦不影響其犯罪之成立，更何況被告顧睿祥還向被告蔡
    子堯索取判決書附表二編號3之被害人李淑雯經詐騙集團指
    示還不要使用之台新銀行提款卡。
  ㈡就原審判決被告孔維崧無罪部分：
    有關判決書附表二編號1被害人謝瑞珍遭詐騙部分，被告李
    柏賢雖供稱：當天只有伊自己去，被告孔維崧並未前往等語
    ，然而被告李柏賢於108年3月29日前往向被告蔡子堯拿取詐
    騙款項時，所駕駛之車0000-00號自用小客車係由被告被告
    孔維崧所提供一情，業據被告孔維崧自承在卷（參108年5月
    31日被告孔維崧警詢筆錄第3頁），且被告李柏賢於該段時
    間係與被告孔維崧共同使用微信暱稱為「朱大福」之工作機
    ，而被告李柏賢於108年3月29日將該工作機交給被告孔維崧
    單獨使用，直到108年4月9日才拿到該工作機各節，亦據被
    告李柏賢與原審審理時證述屬實（參原審109年2月20日下午
    審判筆錄第23頁），顯見被告孔維崧就該犯罪事實與其他被
    告間確實有犯意聯絡存在，並進而提供交通工具供使用；另
    有關判決書附表二編號2被害人唐海倫遭詐騙部分，依據少
    年甲○○於偵查時之供述可知，其於108年4月2日提領被害人
    唐海倫遭詐騙款項之後，係接受「朱大福」之指示將錢持往
    當鋪交給「猴子哥」（參108年度少連偵字第52號卷第182頁
    及原審109年2月20日下午審判筆錄第9頁），而參諸上開被
    告李柏賢證述內容，該段時間「朱大福」工作機係由被告孔
    維崧單獨使用，故顯見被告孔維崧確實有參與該部分之犯行
    無誤，且被告孔維崧對此部分之犯行亦坦承不諱，故原審就
    此部分判決被告孔維崧無罪亦屬違法。
  ㈢爰依法提起上訴，請將原判決撤銷，更為適當合法之判決等 
    語。
三、惟以：
  ㈠按證據之取捨與證據之證明力如何，均屬事實審法院得自由
    裁量、判斷之職權，茍其此項裁量、判斷，並不悖乎通常一
    般人日常生活經驗之定則或論理法則，又於判決內論敘其何
    以作此判斷之心證理由者，即不得任意指摘其為違法。茲原
    判決已詳敘就卷內證據調查之結果，而為綜合判斷、取捨，
    認檢察官所提前揭各項證據不足採為證明被告顧睿祥、孔維
    崧有其所指上開加重詐欺取財、行使偽造公文書及參與犯罪
    組織犯行，其得心證的理由已說明甚詳，且所為論斷從形式
    上觀察，亦難認有違背經驗法則、論理法則，或有其他違背
    法令之情形，自不容任意指為違法。
  ㈡又同案被告李柏賢已供稱不認識被告顧睿祥，贓款流向的終
    點到「正發當鋪」等語，是被告顧睿祥是否有取得如事實欄
    一、㈣㈤詐騙款項，已非無疑，卷內亦無證據顯示本案詐欺集
    團其他成員有將該詐欺款項交付予被告顧睿祥；同案被告蔡
    子堯供稱：108年3月29日依本案詐欺集團成員之指示，向謝
    瑞珍拿取詐騙款項30萬元後，交給李柏賢，沒有交給孔維崧
    等語。另被告孔維崧僅供稱向蔡子堯收取詐騙款項，並未供
    陳向甲○○收取詐騙款項，而證人甲○○亦證稱事實欄一、㈢所
    示該次詐騙款項依李柏賢指示交至「正發當鋪」等情，卷內
    復無其他證據足證被告孔維崧有收取事實欄一、㈡㈢所示詐騙
    款項等節，業經本院依據卷內相關事證認定詳如前述，原審
    亦同此認定。上訴意旨復執前揭情節，置原判決所為明白論
    斷於不顧，仍持已為原判決指駁之陳詞再事爭執，並作為推
    論被告顧睿祥、孔維崧有上開加重詐欺取財、行使偽造公文
    書及參與犯罪組織犯行之相關事證，尚非足取。
四、從而，本件檢察官就被告顧睿祥、孔維崧上開加重詐欺取財
    、行使偽造公文書及參與犯罪組織部分提起上訴，猶執前開
    情詞為爭執，並對於原審取捨證據及判斷其證明力職權之適
    法行使，仍持己見為不同之評價，而指摘原判決不當，並未
    進一步提出積極證據以實其說，自難認有理由，應予以駁回
    。　　　　
據上論斷，應依刑事訴訟法第368條、第369條第1項前段、第364
 條、第299條第1項前段、第300條，組織犯罪防制條例第3條第1
 項後段，洗錢防制法第14條第1項，兒童及少年福利與權益保障
法第112條第1項，刑法第11條前段、第28條、第216條、第211 
條、第339條之2第1項、第339條之4第1項第1款、第2款、第55條
前段、第219條、第51條第5款、第38條第2項前段、第38條之1 
第1項前段、第3項，刑法施行法第1條之1第1項，判決如主文。
本案經檢察官黃惠欣提起公訴及移送併辦，檢察官徐則賢提起上
訴，檢察官白忠志到庭執行職務。
中　　華　　民　　國　　111 　年　　 2　　月　　24　　日
                  刑事第二十二庭審判長法　官  王美玲
                                      法　官  汪怡君
                                      法　官  葉韋廷
以上正本證明與原本無異。
藏匿人犯部分，不得上訴。
無罪部分，被告顧睿祥、孔維崧不得上訴。
其他部分如不服本判決，應於收受送達後20日內向本院提出上訴
書狀，惟檢察官對於無罪部分須受刑事妥速審判法第9條限制。
其未敘述上訴之理由者，並得於提起上訴後20日內向本院補提理
由書(均須按他造當事人之人數附繕本)「切勿逕送上級法院」。
刑事妥速審判法第9條：
除前條情形外，第二審法院維持第一審所為無罪判決，提起上訴
之理由，以下列事項為限：
一、判決所適用之法令牴觸憲法。
二、判決違背司法院解釋。
三、判決違背判例。
刑事訴訟法第377條至第379條、第393條第1款之規定，
於前項案件之審理，不適用之。
                                      書記官  李逸翔
中　　華　　民　　國　　111 　年　　2 　　月　　24　　日
附錄：本案論罪科刑法條全文
組織犯罪防制條例第3條
發起、主持、操縱或指揮犯罪組織者，處3年以上10年以下有期
徒刑，得併科新臺幣1億元以下罰金；參與者，處6月以上5年以
下有期徒刑，得併科新臺幣1千萬元以下罰金。但參與情節輕微
者，得減輕或免除其刑。
具公務員或經選舉產生之公職人員之身分，犯前項之罪者，加重
其刑至二分之一。
犯第1項之罪者，應於刑之執行前，令入勞動場所，強制工作，
其期間為3年。
前項之強制工作，準用刑法第90條第2項但書、第3項及第98條第
2項、第3項規定。
以言語、舉動、文字或其他方法，明示或暗示其為犯罪組織之成
員，或與犯罪組織或其成員有關聯，而要求他人為下列行為之一
者，處3年以下有期徒刑，得併科新臺幣3百萬元以下罰金：
一、出售財產、商業組織之出資或股份或放棄經營權。
二、配合辦理都市更新重建之處理程序。
三、購買商品或支付勞務報酬。
四、履行債務或接受債務協商之內容。
前項犯罪組織，不以現存者為必要。
以第5項之行為，使人行無義務之事或妨害其行使權利者，亦同
。
第5項、第7項之未遂犯罰之。
洗錢防制法第14條
有第二條各款所列洗錢行為者，處7年以下有期徒刑，併科新臺
幣5百萬元以下罰金。
前項之未遂犯罰之。
前二項情形，不得科以超過其特定犯罪所定最重本刑之刑。
中華民國刑法第164條
藏匿犯人或依法逮捕、拘禁之脫逃人或使之隱避者，處2年以下
有期徒刑、拘役或1萬5千元以下罰金。
意圖犯前項之罪而頂替者，亦同。
中華民國刑法第211條
（偽造變造公文書罪）
偽造、變造公文書，足以生損害於公眾或他人者，處1年以上7年
以下有期徒刑。
中華民國刑法第216條
（行使偽造變造或登載不實之文書罪）
行使第210條至第215條之文書者，依偽造、變造文書或登載不實
事項或使登載不實事項之規定處斷。
中華民國刑法第339條之2
（違法由自動付款設備取得他人之物之處罰）
意圖為自己或第三人不法之所有，以不正方法由自動付款設備取
得他人之物者，處3年以下有期徒刑、拘役或30萬元以下罰金。
以前項方法得財產上不法之利益或使第三人得之者，亦同。
前二項之未遂犯罰之。
中華民國刑法第339條之4
犯第339條詐欺罪而有下列情形之一者，處1年以上7年以下有期
徒刑，得併科1百萬元以下罰金：
一、冒用政府機關或公務員名義犯之。
二、三人以上共同犯之。
三、以廣播電視、電子通訊、網際網路或其他媒體等傳播工具，
    對公眾散布而犯之。
前項之未遂犯罰之。
附表一：
編號 告訴人 交款時間 交款地點 詐欺方式 受騙金額 （新臺幣） 繳回詐騙集團方式   1 黃素秋 108年3月4日下午5時11分許 臺北市○○區○○○路0段000巷00號前 同日蘇子欽先於便利商店收取如附表3編號3、6之偽造公文書後交付林志昇，由林志昇持前揭公文書交付黃素秋而行使之，黃素秋即交付林志昇右列款項。 120萬元 林志昇誤將收款交付少年乙○○（年籍詳卷），經黃盟竣追討後交出，並由黃盟竣交予顧睿祥。   2  108年3月5日下午1時41分許（起訴書誤載為11時41分許，應予更正） 同上 同日林志昇先於便利商店收取如附表3編號4之偽造公文書，並持前揭公文書交付黃素秋而行使之，黃素秋即交付林志昇右列款項。 54萬元 林志昇將收款交付孔維崧轉交李柏賢，再由李柏賢轉交黃盟竣，由黃盟竣交予顧睿祥。   3  108年3月6日下午1時53分許 同上 同日胡順翔先於便利商店收取如附表3編號5之偽造公文書，並持前揭公文書交付黃素秋而行使之，黃素秋即交付胡順翔右列款項。 23萬元 胡順翔將收款交付李柏賢，由其轉交黃盟竣交予顧睿祥。 
附表二：
編號 告訴人 詐騙方式 交付現金或帳戶、提款卡之時、地 交付之財物 （新臺幣） 帳戶遭提領金額 （新臺幣） 提領人 提領時間、地點   1 謝瑞珍 於108年3月29日上午9時許，撥打電話予謝瑞珍，假冒中華電信公司客服人員，佯稱：謝瑞珍申辦行動電話門號0000000000號未繳錢，將遭停話等語，再假冒偵查隊大隊長李國強、特偵組張介欽檢察官，誆稱：需清查資金流向，要交付銀行帳戶提款卡及密碼等語，致謝瑞珍誤信為真而應允之。 於108年3月29日中午12時30分許，在桃園市○○區○○街000號新埔公園 ⑴郵局帳號00000000000000號帳戶之提款卡及密碼 ⑵彰化銀行帳號00000000000000號帳戶之提款卡及密碼 郵局部分： （1）2萬元 （2）2萬元 （3）2萬元 （4）2萬元 （5）2萬元 （6）5萬元 彰化銀行部分： （1）2萬元 （2）2萬元 （3）2萬元 （4）2萬元 （5）5,000元 （6）3萬元 （7）3萬元 （8）5,000元 蔡子堯 ①【郵局部分之（1）至（5）】 於108年3月29日中午12時41分許，在位於桃園市○○區○○○路0段000號元大銀行北桃園分行 ②【郵局部分之（6）】 於108年3月29日下午1時21分許，在位於桃園市○○區○○路0段00號成功郵局 ③【彰化銀行部分（1）至（4）】 於108年3月29日中午12時56分許，在位於桃園市○○區○○○路0段000號渣打銀行莊敬分行 ④【彰化銀行部分（5）至（8）】 於108年3月29日下午1時12分許，在位於桃園市○○區○○路00號彰化銀行桃園分行   2 唐海倫 於108年4月2日上午9時許，撥打電話予唐海倫，假冒健保局承辦人員，佯稱：唐海倫有不明就醫紀錄等語，再假冒王金城警官，誆稱：唐海倫涉入毒品交易槍擊致死案件，贓款已唐海倫名義存入其在臺中地區申辦國泰世華銀行帳戶，已遭限制出境，經法院2次傳喚均未到庭，需將交付銀行帳戶之提款卡及密碼，讓金管會得以進行資金交叉比對等語，致唐海倫誤信為真而應允之，並於電話中告知密碼（起訴書誤載為交付密碼，應予更正）。 於108年4月2日上午11時30分許，在臺北市○○區○○街000巷0弄0號車庫前 ⑴王道銀行帳號00000000000000號帳戶之提款卡及密碼 ⑵玉山銀行帳號0000000000000號帳戶之提款卡及密碼 ⑶華南銀行帳號000000000000號帳戶之提款卡及密碼 ⑷台新銀行帳號00000000000000號帳戶之提款卡及密碼 ⑸聯邦銀行存摺 玉山銀行部分： （1）2萬元 （2）2萬元 （3）2萬元 （4）2萬元 （5）2萬元 （6）2萬元 （7）2萬元 （8）1萬元 華南銀行部分： （1）2萬元 （2）2萬元 （3）2萬元 （4）3,000元 楊Ｏ宇 （起訴書贅列蔡子堯） ①【玉山銀行部分之（1）至（2）】於108年4月2日中午12時許，在位於臺北市○○區○○街0號元大銀行景美分行 ②【玉山銀行部分之（3）至（4）】於108年4月2日中午12時4分許，在位於臺北市○○區○○○路0段000號國泰世華銀行景美分行 ③【玉山銀行部分之（5）】 於108年4月2日中午12時13分許，在位於臺北市○○區○○○路0段000號臺灣銀行文山分行 ④【玉山銀行部分之（6）至（7）】於108年4月2日中午12時19分許，在位於臺北市○○區○○○路0段000號中國信託銀行景美分行 ⑤【玉山銀行部分之（8）】 於108年4月2日中午12時51分許，在位於臺北市○○區○○○路0段000號臺灣銀行和平分行 ⑥【華南銀行部分之（1）至（2）】於108年4月2日中午12時29分許，在位於臺北市○○區○○○路0段000號合庫銀行景美分行 ⑦【華南銀行部分之（3）至（4）】於108年4月2日中午12時48分許，在位於臺北市○○區○○○路0段000號合北富邦銀行師大分行   3 李淑雯 於108年4月2日上午某時，撥打電話予李淑雯，假冒中華電信公司客服人員，佯稱：李淑雯於107年11月6日申辦行動電話門號0000000000號，並以土地銀行大安分行帳戶扣款繳納費用，有積欠1萬3,606元未繳納等語，再假冒臺北市政府警察局王姓科長、許家輝科長及吳文正檢察官，誆稱：需清查資金流向，要交付銀行帳戶提款卡及密碼等語，致李淑雯誤信為真而應允之。 於108年4月2日下午3時許，在桃園市○○區○○○路00巷0弄0號前【詐騙集團成員假冒臺灣桃園地方檢察署林姓專員】  ⑴台北富邦銀行帳號000000000000號帳戶之提款卡及密碼 ⑵國泰世華銀行大同分行帳號00000000000號帳戶之提款卡及密碼 ⑶台新銀行營業部帳號00000000000000號帳戶之提款卡及密碼  ⑴台北富邦銀行部分，合計83萬9,000元 ⑵國泰世華銀行部分，合計54萬8,000元 蔡子堯（領款）、楊Ｏ宇（把風） (1) 108年4月2日起至同年4月6日止、108年4月11日 (2) 108年4月2日起至同年4月10日止   4 周秀琴 於108年4月8日上午9時30分許，撥打電話予周秀琴，假冒警察，佯稱：周秀琴所有銀行帳戶存摺遺失，遭人拾獲並做為人頭帳戶，涉嫌洗錢，必須將帳戶內存款交付保管等語，致周秀琴誤信為真而應允之。 於108年4月8日下午1時許，在臺北市○○區○○○路0段000巷00弄0號（起訴書誤載為臺北市○○區○○路0段000號住處，應予更正）前 現金52萬元 無 蔡子堯 無 
附表三：
編號 名         稱 應沒收之印文  1 108年4月2日台灣台北地檢署監管科收據 偽造之「臺灣臺北地方法院檢察署印」公印文壹枚及「檢察官吳文正」印文壹枚  2 108年4月11日台灣台北地檢署監管科收據 偽造之「臺灣臺北地方法院檢察署印」公印文壹枚及「檢察官吳文正」印文壹枚  3 108年3月4日臺北地檢署監管科收據 「臺灣臺北地方法院檢察署印」公印文壹枚及「檢察官梁光宗」印文壹枚  4 108年3月5日臺北地檢署監管科收據 「臺灣臺北地方法院檢察署印」公印文壹枚及「檢察官梁光宗」印文壹枚  5 108年3月6日臺北地檢署監管科收據 「臺灣臺北地方法院檢察署印」公印文壹枚及「檢察官梁光宗」印文壹枚  6 臺灣臺北地方法院刑事庭分案申請書 「臺灣臺北地方法院檢察署印」公印文壹枚及「檢察官梁光宗」、「書記官潘美靜」印文各壹枚 
附表四：
編號 被   告 犯罪事實   主      文   1 顧睿祥 犯罪事實、㈠即附表一編號1、2、3  顧睿祥犯三人以上共同冒用公務員名義詐欺取財罪，處有期徒刑貳年捌月。   犯罪事實、㈡即附表二編號1  顧睿祥犯三人以上共同冒用公務員名義詐欺取財罪，處有期徒刑壹年拾月。           犯罪事實、㈢即附表二編號2 顧睿祥犯三人以上共同冒用公務員名義詐欺取財罪，處有期徒刑壹年捌月。   2 廖威勝 犯罪事實、㈡即附表二編號1 廖威勝犯三人以上共同冒用公務員名義詐欺取財罪，處有期徒刑壹年貳月。   犯罪事實、㈢即附表二編號2 廖威勝成年人與少年犯三人以上共同冒用公務員名義詐欺取財罪，處有期徒刑壹年肆月。   3 黃盟竣 犯罪事實、㈡即附表二編號1 黃盟竣犯三人以上共同冒用公務員名義詐欺取財罪，處有期徒刑壹年貳月。   犯罪事實、㈢即附表二編號2 黃盟竣犯三人以上共同冒用公務員名義詐欺取財罪，處有期徒刑壹年貳月。   4 孔維崧 犯罪事實、㈣即附表二編號3  孔維崧犯三人以上共同冒用公務員名義詐欺取財罪，處有期徒刑壹年捌月。       犯罪事實、㈤即附表二編號4 孔維崧犯三人以上共同冒用公務員名義詐欺取財罪，處有期徒刑壹年肆月。   5 李柏賢 犯罪事實、㈡即附表二編號1 李柏賢犯三人以上共同冒用公務員名義詐欺取財罪，處有期徒刑壹年貳月。   犯罪事實、㈢即附表二編號2 李柏賢成年人與少年犯三人以上共同冒用公務員名義詐欺取財罪，處有期徒刑壹年肆月。   犯罪事實、㈣即附表二編號3 李柏賢成年人與少年犯三人以上共同冒用公務員名義詐欺取財罪，處有期徒刑壹年拾月。   犯罪事實、㈤即附表二編號4 李柏賢犯三人以上共同冒用公務員名義詐欺取財罪，處有期徒刑壹年肆月。  6 蔡子堯 犯罪事實、㈡即附表二編號1 蔡子堯犯三人以上共同冒用公務員名義詐欺取財罪，處有期徒刑壹年貳月。   犯罪事實、㈣即附表二編號3 蔡子堯成年人與少年犯三人以上共同冒用公務員名義詐欺取財罪，處有期徒刑壹年拾月。   犯罪事實、㈤即附表二編號4 蔡子堯犯三人以上共同冒用公務員名義詐欺取財罪，處有期徒刑壹年肆月。